【裁判字號】    95,重上更(三),141
【裁判日期】    951212
【裁判案由】    偽造文書等
【裁判全文】
臺灣高等法院刑事判決           95年度重上更(三)字第141號
上  訴  人  乙○○
即  被  告
選任辯護人  吳慶隆律師
上  訴  人  甲○○
即  被  告
選任辯護人  王東山律師
            許文生律師
            林孝甄律師
上  訴  人  壬○○
即  被  告
                    台北市士林區戶政事務所
選任辯護人  李淑寶律師  兼送達代收人
上  訴  人  庚○○
即  被  告
選任辯護人  楊尚賢律師
上  訴  人  戊○○
即  被  告
選任辯護人  陳長甫律師
上列上訴人即被告等因偽造文書等案件，不服臺灣臺北地方法院
86年度訴字第813號，中華民國86年9月11日第一審判決（起訴案
號：臺灣臺北地方法院檢察署85年度偵字第9771號、第14507號
、第16052號、第26058號、第20197號），提起上訴，經本院判
決後，由最高法院第三次發回更審，本院更為判決如下：
    主  文
原判決關於乙○○、戊○○、甲○○、壬○○、庚○○部分均撤
銷。
庚○○共同連續行使偽造私文書，足以生損害於公眾及他人，處
有期徒刑肆年，如附表一所示之物、如附表二之一所示偽造之印
章，及如附表二之二所示偽造文書上之偽造印文及署押，均沒收
。
壬○○共同連續行使偽造私文書，足以生損害於公眾及他人，處
有期徒刑壹年捌月。緩刑肆年。如附表一所示之物、如附表二之
一所示偽造之印章，及如附表二之二（84年8月間起至85年4月26
日查獲日止部分）所示偽造文書上之偽造印文及署押，均沒收。
戊○○共同連續行使偽造私文書，足以生損害於公眾及他人，處
有期徒刑伍月，如易科罰金以銀元佰元即新台幣玖佰元折算壹
日。緩刑貳年。如附表一編號一至四及編號六至八所示之物、如
附表二之一所示偽造之印章，及如附表二之二（84年5月25日至
84 年7月17日止部分）所示偽造文書上之偽造印文及署押，均沒
收。
甲○○共同連續意圖為自己不法之利益，以有線方式盜接他人電
信設備通信，處有期徒刑壹年陸月。緩刑年。如附表一所示之
物均沒收。
乙○○共同連續意圖為自己不法之所有，以詐術使人將本人之物
交付，處有期徒刑貳年。緩刑伍年。如附表一所示之物，均沒收
。
    事  實
一、林錫琳（原審法院87年度訴緝字第16號判刑確定）係設於臺
    北縣板橋市○○路○段48之1號6樓富司資訊有限公司（以下
    簡稱富司公司）登記負責人，庚○○（參與本件事實欄所記
    載時間之行為）為該公司總經理，並受真實姓名年籍不詳成
    年男子劉晉指揮，經營富司公司；壬○○（以下所稱壬○○
    ，即指壬○○於84年8月間起至85年4月26日查獲日之行為）
    、毛恆志（嗣更名為毛瑞德，業經本院前審以86年度上訴字
    第5517號判處有期徒刑二年確定，下仍稱毛恆志）二人自民
    國（下同）84年5月起、戊○○（84年5月25日至84年7月17
    日，以下所敘述之戊○○，即指戊○○於此段期間之行為）
    、甲○○則自84年8月間起（以下所稱甲○○，即指甲○○
    於84年8月間起至85年4月26日查獲日之行為），先後投資該
    公司並參與該公司之經營；乙○○（只認定參與事實欄一(一)
    之行為）則為臺北市信義區○○○路○段508號17樓之3臺灣
    統電股份有限公司（以下簡稱統電公司）負責人，統電公司
    總經理為丁○○（冒名為黃榮華，本院92年度上訴字第2305
    號駁回檢察官上訴，維持原審法院諭知無罪確定，卷附前案
    紀錄表與判決書，本判決不認定其為共犯），丙○○（原名
    李晏，84年12月以後，已經判決確定，以下稱丙○○並指其
    於此段期間之行為）則係乙○○之友，林錫琳、劉晉、庚○○、壬○○、毛恆志、乙○○等人，先後分別與戊○○、甲○○及丙○○，共同基於意圖為自己不法所有之概括犯意聯
    絡，連續對外謊稱富司公司擁有數據專線，使用該公司製作
    之電話資訊卡撥打國內長途或國際電話，可經由數據連續方
    式撥接，無須支付長途或國際電話費，誘使不知情不特定人
    陷於錯誤，以每張新台幣（下同）一千元至一萬元不等價格
    ，購買電話資訊卡。致使不特定被害人陷於錯誤，為財物給
    付之犯罪結果，而達於既遂程度。電話資訊卡由富司公司製
    作完成後，由統電公司負責銷售業務，再由統電公司按實際
    銷售狀況每月支付二十至三十萬元不等技術工程費予富司公
    司，實則販售電話資訊卡利潤均由富司公司與統電公司按一
    定比例對分。渠等為詐取販售電話資訊卡暴利，由林錫琳、
    劉晉、庚○○、壬○○、毛恆志、乙○○，先後分別與戊○○、甲○○及丙○○，另共同基於意圖為自己不法利益犯意
    聯絡與概括犯意，連續以電話線配合電話交換機與電腦連線
    ，先後以富司公司及統電公司名義向交通部臺灣北區電信管
    理局（以下簡稱電信局，後改制為中華電信股份有限公司）
    申請數十支080字頭受話方付費電話作為進線，再頻頻更換
    裝機地點及裝機名義人向電信局申請數十支市內電話作為出
    線，屆期則不繳交電話費用，或由林錫琳、劉晉、庚○○、
    壬○○、毛恆志、戊○○與姓名年籍不詳之成年男女共同基
    於意圖為自己不法利益、故買贓物、行使偽造私文書之犯意
    聯絡，並共同基於概括犯意，連續購買他人遺失之身分證，
    持向電信局申請裝設數十支市內電話作為出線，將電話費用
    轉嫁至他人；或由林錫琳、劉晉、庚○○、壬○○、毛恆志
    、甲○○與姓名年籍不詳之成年男子共同基於意圖為自己不
    法利益之概括犯意聯絡，連續以有線方式盜接他人市內電話
    作為出線，將電話費用轉嫁至被盜接者，以上開方式使電信
    局陷於錯誤，提供電話通訊服務，詐取使用該等電話而不付
    費之不法利益，並足以生損害於電信局、被冒用身分證之人
    頭及被盜接者。而購買上開電話資訊卡者，撥打080電話進
    入電話交換機，並輸入密碼經電腦辨識，再撥打受話者電話
    號碼後，即由電話交換機轉接上開出線至受話者電話上，惟
    因所撥上開080進線及出線頻因欠費遭電信局斷話，致購買
    電話資訊卡者屢受有購卡但無法撥打電話之損害。實則己○○即發現其於84年10月9日、11日及23日向統電公司所購買
    共計三十二萬九千元之電話資訊卡均無法使用，而向統電公
    司請求退款，統電公司以無法兌現支票佯稱退款，屆期該票
    據均遭退票。林錫琳、劉晉、庚○○、壬○○、毛恆志、戊○○、甲○○、乙○○、丙○○等人即在未支付電話費用下
    ，藉販售電話資訊卡詐取共數百餘萬元暴利。渠等藉更換裝
    機地點及裝機名義人拒繳電話費，或購買他人遺失身分證申
    裝電話，或以有線方式盜接他人電話詐取不法利益之犯罪事
    實如下述：
(一)、林錫琳、劉晉、庚○○、壬○○、毛恆志、戊○○共同基於
    意圖為自己不法利益之概括犯意聯絡，以富司公司臺北縣板
    橋市○○路○段48之1號6樓營業所為根據地，使用富司公司
    名義於84年5月31日向電信局申請七線電話使用（電話號碼
    如附表三編號一所示），屆期則不繳交電話費用，使電信局
    陷於錯誤，而提供電話通訊服務，嗣因欠費為電信局斷話後
    ，渠等於84年7月間改租臺北市○○○路36號6樓之43房屋，
    為渠等放置電腦、交換機設備處所，並與乙○○共同基於意
    圖為自己不法利益之概括犯意聯絡，由戊○○以富司公司之
    代理人名義，於84年7月17日代理富司公司向電信局申請八
    支080字頭受話方付費電話（電話號碼如附表三編號二所示
    ），嗣林錫琳、劉晉、庚○○、壬○○、毛恆志、乙○○復
    承前概括犯意，與甲○○共同基於意圖為自己不法利益概括
    犯意聯絡，於84年8月31日由乙○○以統電公司名義向電信
    局申請三十二支080字頭受話方付費電話（電話號碼如附表
    三編號三所示，此三十二線電話，因電信局認為有擅自變更
    機件設備情事，於84年11月20日暫停通話，嗣統電公司不服
    提出申覆，經電信局派員查驗認違規事項業已改善，但因欠
    繳十一月份話費仍續予停話，統電公司未繳交此部分電話費
    用，難謂係出於圖得不法利益目的，應予以扣除），屆期則
    不繳交電話費用，再使電信局陷於錯誤，而提供上開電話之
    通訊服務，渠等則連續詐得使用該等電話通話而不付電話費
    用之不法利益。嗣上開電話因欠費陸續遭電信局斷話，林錫
    琳、劉晉、庚○○、壬○○、毛恆志、乙○○、甲○○乃承
    前概括犯意，與丙○○共同基於意圖為自己不法利益犯意聯
    絡，議定另行租用場所放置電腦、交換機設備，乙○○即委
    託丙○○於84年12月25日出面向鍾松和租用臺北市○○○路
    575號8樓之12房屋，作為渠等放置電腦、交換機地點，並由
    丙○○以其當時之姓名李晏向電信局申請裝設十八線電話於
    該址，供渠等犯罪所用（電話號碼如附表三編號四所示），
    屆期則不繳交電話費用，復使電信局陷於錯誤，提供電話通
    訊服務，因而致渠等又詐得免費通話不法利益。上開渠等藉
    更換裝機地點及裝機名義人拒繳電話費所詐得免費通話之不
    法利益，詳如附表三編號一至四所示。
(二)、84年4月至85年2月間，林錫琳、劉晉、庚○○、壬○○、毛
    恆志及戊○○共同基於意圖為自己不法利益、故買贓物、行
    使偽造私文書之概括犯意聯絡，由劉晉指示以他人身分證申
    請電話，而由戊○○、庚○○等人連續多次在臺北縣、市等
    不詳地點，以每張一萬五千元價格，向姓名年籍不詳綽號黑
    馬成年男子，購買黑馬持有之贓物即江和惠、蔡炳和、陳國
    榮、林秋燕、楊欣怡、謝榮芳、陳文德、王宏勝、林永斌、
    陳志偉、盧玉枝、呂阿招、莊進元等人遺失之身分證，並於
    附表二之二所示時間前，先利用不知情刻印店人員偽造江和
    惠等人之印章後，或由毛恆志自行，或再由劉晉、庚○○、
    毛恆志等人分別委由不知情之波波通訊有限公司（設臺北縣
    板橋市○○路295之1號）負責人董維雄及其職員李政芳（以
    上二人均由檢察官不起訴處分）、孫桂芳，以上開身分證及
    偽造之印章，偽造蔡炳和、江和惠等人名義之市內電話裝機
    申請書或市內電話過戶申請書，並蓋用上開偽造印章，且由
    不知情者偽造附表二之二所示之署押，連續持向板橋市及臺
    北市之電信局營業處所行使，使電信局因而陷於錯誤而提供
    電話通訊服務，均足以生損害於江和惠等人及電信局。又林
    錫琳、劉晉、庚○○、壬○○、毛恆志及戊○○另與姓名年
    籍不詳之成年男女共同基於行使偽造私文書之概括犯意聯絡
    ，由該等不詳姓名年籍之男女持陳志偉、王宏勝、盧玉枝、
    呂阿招等人之身分證，先後冒彼等名義為蔡炳和、陳文德、
    陳國榮、林秋燕、楊欣怡等人之代理人，以相同方式偽造蔡
    炳和、陳文德、陳國榮、林秋燕、楊欣怡等人名義之市內電
    話裝機申請書或市內電話過戶申請書後，再於申請書上偽造
    陳志偉、王宏勝、盧玉枝、呂阿招等人之署押或蓋用偽造之
    印章，偽造彼等名義為申請代理人後，冒用蔡炳和、陳文德
    、陳國榮、林秋燕、楊欣怡等人名義，分別向電信局申請在
    板橋市○○路、臺北市○○○路、臺北市○○○路等地裝設
    電話使用，而連續行使偽造私文書，致使電信局亦因而陷於
    錯誤而提供電話通訊服務，均足以生損害於蔡炳和、陳文德
    、陳國榮、林秋燕、楊欣怡等人及電信局（偽造之印章詳如
    附表二之一所示，申請裝機或過戶所偽造之文書、申請人及
    代理人、及所偽造之印文、署押詳如附表二之二所示，電話
    號碼及裝機地點詳如附表三編號五至十二所示）。林錫琳、
    劉晉、庚○○、壬○○、毛恆志及戊○○就上開電話所積欠
    之電話費均不繳費，因而詐得如附表三編號五至十二所示欠
    費金額之不法利益。
(三)、85年3月間，林錫琳、劉晉、庚○○、壬○○、毛恆志及甲○○復承前意圖為自己不法利益之概括犯意，並與姓名年籍
    不詳成年男子共同基於犯意聯絡，共謀在臺北市○○○路57
    5號8樓之12房屋，以盜接該棟大樓其他用戶電話設備通信方
    式牟取不法利益，並由毛恆志、壬○○夥同該姓名年籍不詳
    成年男子，連續在臺北市○○○路575號（起訴書誤為578號
    ）該棟大樓內，以有線方式盜接：、該號9樓之4惠而康企
    業公司所有0000000、0000000號電話，共獲取56191元免費
    通話不法利益。、該號8樓之17祥德企業公司所有之00000
    00號電話，獲得8525元免費通話不法利益。、該號11樓麗
    星食品行所有之0000000號電話，獲取17526元免費通話不法
    利益。、該號8樓之18永年眼鏡公司所有之0000000、0000
    000號電話，共獲取6727元免費通話不法利益（以上均應扣
    除各該公司自行撥打但年代久遠無法查悉之部分）。
二、嗣因臺北市○○○路575號9樓之4之惠而康企業有限公司發
    現電話費暴漲，向電信局檢舉，由電信局派管理員至現場檢
    查，發現盜接電話情事，通知臺北市政府警察局中山分局，
    經該局於85年4月26日下午4時30分許，在該址8樓之12查獲
    正在搬運電腦設備之甲○○、壬○○二人。並於85年7月22
    日由乙○○交出其所有供犯罪所用之電腦主機、螢幕各一台
    、電話及交換機二台、語音卡及硬碟各一片，另檢察官、原
    審分別於偵訊及審理各扣得甲○○及乙○○所有供犯罪所用
    之資訊卡各一張（詳如附表一所示）。
三、案經被害人中華電信公司北區電信分公司、己○○告訴及內
    政部警政署刑事警察局、臺北市政府警察局中山分局移送臺
    灣臺北地方法院檢察署檢察官偵查起訴，暨移送併辦。
    理  由
一、上訴人即被告庚○○、戊○○（坦承取證件去辦電話）、甲○○、乙○○均否認有前揭犯行，上訴人即被告壬○○除就
    事實一(三)之盜接他人電話部分坦承不諱，請從輕量刑外，就
    其所涉販售電話資訊卡詐取暴利、向電信局詐取免費通話之
    不法利益及以他人遺失之身分證向電信局申裝電話等犯罪事
    實均否認。(一)、被告庚○○辯稱以：「富司公司實際由劉晉
    負責，僅應徵擔任富司公司經理，後來始當總經理，負責業
    務部分，並非富司公司實際負責人，富司公司委託丁○○、
    乙○○等人所共同設立之統電公司代為銷售電話資訊卡係劉
    晉指派我和壬○○、毛恆志去洽談此業務，至於工程技術方
    面均由毛恆志負責，並不知公司實際如何取得線路使用，亦
    不知公司以何人名義申請電話；受劉晉囑託與黑馬見面，取
    得紙袋交予劉晉，但並不知裡面裝有身分證，亦不知後來由
    誰去刻印章及申裝電話；因客戶反應線路塞車問題去找毛恆
    志看到壬○○在接電話線，但並不知其在盜接他人之電話」
    云云。(二)、被告戊○○辯稱略以：「84年5月間受庚○○、
    毛恆志所邀投資富司公司六萬元，至84年7月間退出，並無
    在富司公司擔任何職，只知富司公司在賣GSM電話，並不知
    他們賣電話資訊卡，在此期間曾受富司公司會計小姐託代富
    司公司申請電話，其餘均不知情」云云。(三)、被告甲○○辯
    稱略以：「於84年至85年2月間均在美兆生活事業股份有限
    公司從事直銷業務，84年7、8月間，經庚○○邀約投資富司
    公司三十萬元，並在嘉南地區經銷該公司之電話資訊卡，未
    曾過問公司事務，僅約略自庚○○處知悉當時的技術可以做
    到以T1專線連接電腦數據機交換電話來撥打，可節省電話費
    。至85年3月間始到富司公司擔任業務經理，負責推廣業務
    ，在案發前有關富司公司與統電公司間之關係，以及渠等如
    何詐取販售電話資訊卡之暴利或免費通話之不法利益，或如
    何盜接他人之電話線，均不知情」云云。(四)、被告壬○○辯
    稱略以：「原任代書，因曾幫毛恆志辦理過戶手續，始知悉
    他們在賣電話資訊卡，又因受庚○○、毛恆志等人之誤導，
    以為他們僅是以電腦打電話來節費，認該業務值得投資，遂
    參與電話資訊卡之銷售，除有幫忙毛恆志將電話線架高以盜
    接他人電話線外，對庚○○等人如何詐取販售電話資訊卡之
    暴利或免費通話之不法利益，或如何以人頭申請電話，均不
    知情」云云。(五)、被告乙○○辯稱略以：「並未販賣電話資
    訊卡予己○○，該部分業務並非其與己○○接洽，接洽者係
    丁○○，而該電話資訊卡乃富司公司之產品，怎可將該產品
    所生糾葛算在統電公司或其名下，係正當從事電話回撥業務
    ，並依此申請成立統電公司，本案庚○○等人向統電公司諉
    稱有數據專線192Ｋ，以及27回路可供統電公司發展業務，
    統電公司才向富司公司購買本件扣案電話交換機、電腦、語
    音卡及硬碟等物，並每月負擔線路租費，本案發生後，才知
    悉富司公司所提供之技術或專用數據線路乃私自轉接至人頭
    或私接他人電話線路上，並無所謂數據專線，統電公司及其
    本身係受害人。所以委請丙○○向中華電信公司申請電話線
    路供作統電公司客戶進線使用，乃因中華電信公司無理將統
    電公司所請之080免費服務線路中止，為免造成客戶大量退
    貨，損失繼續擴大，始委請丙○○代為申請電話。統電公司
    之實際業務係由丁○○直接接洽辦理，並不知係庚○○以盜
    打電話方式營業，並無詐欺等犯行」云云。
二、經查：
(一)、被告庚○○於原審雖辯稱在警詢遭警刑求云云；惟查被告庚○○於85年7月19日警方詢問完畢後，移送臺灣臺北地方法
    院檢察署，經內勤檢察官訊問時，並未陳稱有遭警刑求（85
    年度偵字第16052號卷第36頁），隨即經檢察官羈押；於85
    年7月23日經內政部警政署刑事警察局提訊後，於當日解還
    時亦未向檢察官陳明有遭警刑求（同上卷第72頁），且被告
    庚○○經移送檢察官訊問及入看守所執行羈押時，均無任何
    傷勢，有臺灣臺北看守所函在卷可查，則其嗣後空言辯稱遭
    警刑求云云，顯係藉以卸責之詞，要無可採。又本件認定事
    實所引用之本件卷內所有卷證資料（包含人證與文書證據、
    物證等證據），並無證據證明係公務員違背法定程序所取得
    ，又本件被告以外之人毛恆志、蔡淑惠、董維雄、庚○○、
    乙○○、丙○○等人於審判外之陳述，亦無刑事訴訟法第
    159條之1至之3所規定之不得作為證據之情形，且卷內之文
    書證據，亦無刑事訴訟法第159條之4之顯有不可信之情況與
    不得作為證據之情形，則依刑事訴訟法第159條至159條之5
    之規定，本件認定事實所引用之本件卷證所有證據（包含人
    證與文書證據、物證等證據），均認為有證據能力，合先敘
    明。又認定壬○○、甲○○二人於84年8月間起至查獲之行
    為，係以其等二人於偵查坦承均自84年8月間應徵（89年度
    偵字第9771號卷第46頁反面），而認定戊○○之行為時間從
    84年5月25日至84年7月17日止，除戊○○自述以外，並有其
    於原審所提出之勞工保險卡資料可資核對。
(二)、富司公司登記負責人為林錫琳，有富司公司營利事業登記證
    在卷可查（偵字第14507號卷第11頁）；而林錫琳自陳於富
    司公司擔任打掃清潔工作領取工資，其對被告庚○○等人所
    為及富司公司營業為何，自應知之甚詳，仍出具身分證件，
    登記為富司公司負責人，其與庚○○等人顯有犯意聯絡及行
    為分擔等情，亦據臺灣臺北地方法院87年度訴緝字第16號刑
    事判決於理由敘明，林錫琳並因本件犯行經該判決判處有期
    徒刑五月確定，有該刑事判決書在卷可稽。又富司公司登記
    負責人雖為林錫琳，然實際負責人為庚○○，業據判決確定
    之同案被告毛恆志於警詢稱：「富司資訊有限公司之實際負
    責人是庚○○，人頭負責人是林錫琳」（偵字第14507號卷
    第125頁）等語明確，又證人即庚○○之女友蔡淑惠於警詢
    亦證稱：「富司資訊公司我僅知道是庚○○成立的，其他成
    員有壬○○、毛恆志兩個進進出出」（偵字第16052號卷第
    15頁反面），另被告庚○○係以富司公司總經理之身分，代
    表富司公司與統電公司接洽代銷電話卡等業務，亦據被告乙○○及證人丁○○、蔡佳哲供述一致（偵字第9771號卷第
    120頁反面至第121頁、本院上更(一)卷第257頁、第264頁），
    被告壬○○亦稱被告庚○○係富司公司實際負責人（本院上
    更(一)卷第286頁）；另被告庚○○對富司公司係由劉晉所籌
    設，林錫琳是掛名負責人，其向劉晉承接公司業務，富司公
    司員工均稱其為張總，係受劉晉指示購買他人遺失之身分證
    申請電話均坦承在卷（偵字第16052號卷第11頁至第12頁、
    第50頁正、反面、第51頁、第76頁反面至第77頁），則被告
    庚○○為富司公司總經理，並受真實姓名年籍不詳成年男子
    劉晉之指揮，經營富司公司等情，堪以認定。其辯稱非富司
    公司實際負責人，工程技術方面均係由毛恆志負責，不知公
    司實際如何取得線路使用，不知公司以何人名義申請電話云
    云，以及毛恆志於本院前審陳稱其警詢之供述，純係出於劉
    晉開庭前唆使云云，顯係卸責與迴護之詞而無足採。至證人
    即波波通訊有限公司負責人董維雄雖證稱：「富司公司的實
    際經營負責人是劉董，就是劉晉，當時所有代辦室內電話申
    請及過戶之業務是由劉董以電話與其聯繫，再由毛恆志等人
    以牛皮紙袋送到其店裡，未見過被告庚○○」云云，惟與其
    前於警詢所證：「庚○○曾告知伊申請電話的身分證是他們
    上手經營地下錢莊所扣留，並曾和毛恆志前來其店裡要其不
    要說出該集團成員的身分」（偵字第9771號卷第112頁反面
    、第113頁正、反面）；於檢察官偵查證稱：「富司公司係
    由一高高瘦瘦的張姓男子與其接洽」（同上卷第108頁反面
    ）；及於本院前審證稱：「曾分別與劉晉、被告庚○○及毛
    恆志接觸」（本院上更(一)卷第253頁至第255頁）等語顯有不
    同，是證人董維雄於本院審理所證顯係嗣後為迴護被告庚○○，自不足為被告庚○○有利認定。
(三)、被告庚○○等人所經營之富司公司，與被告乙○○等人所經
    營之統電公司，其等詐騙方式，係連續對外謊稱富司公司擁
    有數據專線，使用該公司製作之電話資訊卡撥打國內長途或
    國際電話，可經由數據連續方式撥接，無須支付長途或國際
    電話費，誘使不知情不特定人陷於錯誤，以每張一千元至一
    萬元不等價格，購買電話資訊卡。電話資訊卡由富司公司製
    作完成後，主要係由乙○○之統電公司負責銷售業務，再由
    統電公司按實際銷售狀況每月支付二十至三十萬元不等技術
    工程費予富司公司。渠等為詐取販售電話資訊卡暴利，另行
    設立電話交換機，以電話線配合電話交換機與電腦連線，電
    話線分進線及出線，進線為080字頭之電話，出線則為一般
    市內電話，而購買電話資訊卡者，撥打080電話進入電話交
    換機，輸入密碼經電腦辨識，再撥打受話者電話號碼後，即
    由電話交換機轉接出線至受話者電話上；進線部分，係由渠
    等分別以富司公司及統電公司名義向電信局申請數十支080
    字頭電話，屆期不繳交電話費，出線部分，渠等係待所申請
    之市內電話因未繳費遭斷話後，再頻頻更換裝機地點及裝機
    名義人另行向電信局申請，屆期仍不繳費，渠等即以上開方
    式，使電信局陷於錯誤，提供電話通訊服務，藉以詐取使用
    該等電話而不付費不法利益，並在未支付電話費用情形下，
    詐取約數百餘萬元販售電話資訊卡暴利。嗣購買電話資訊卡
    之己○○因受有購卡但無法撥打電話損害，向統電公司請求
    退款，乙○○以無法兌現支票佯稱退款，事後則避不見面。
    足見不特定被害人陷於錯誤，購買電話資訊卡為財物給付，
    然卻無法撥打電話而受有損害，而達於既遂之程度等情，業
    據己○○具狀陳明，並有提貨單、退貨單、本票、支票影本
    與退票理由單在卷可查。
(四)、有關轉接電話方式，富司公司與統電公司各自扮演角色，內
    部利益如何分配，以及渠等頻頻更換裝機地址及裝機名義人
    ，屆期拒不繳費等事實，業據被告庚○○於警詢、檢察官偵
    查供述綦詳（偵字第16052號卷第12頁反面、第14頁正面、
    第36頁反面、第52頁至第54頁、第76頁），而被告乙○○於
    警詢亦稱：「有幫忙庚○○推銷國內長途和國際電話卡，每
    張價格一千元至一萬元不等，大約發售八百多張，每月支付
    庚○○二十至三十萬元不等之技術工程費；有以統電公司之
    名義向電信局申請三十二線080字頭之電話，及夥同丙○○
    前往臺北市○○○路575號8樓之12，以李晏之名義租屋並在
    該址申請電話，均係為配合庚○○電話線路使用，且上開電
    話費均尚未繳納」等語（偵字第9771號卷第120頁反面至第1
    21頁反面、第122頁反面；偵字第16052號卷第56頁、第57頁
    反面）；而丙○○對其與乙○○一同前往臺北市○○○路57
    5號8樓之12租屋並申請十八支電話，係為配合庚○○發售電
    話卡申請電話線路之用，因乙○○對其表示電話費未繳，遭
    電信局停話，須另以其他人名義申請電話，故提供其名義申
    裝電話等情，亦於警詢及檢察官偵查坦承（偵字第9771號卷
    第115頁；同卷第181頁）。互核其等供述大致相符。且查，
    富司公司於84年5月31日及84年7月17日，確有申請如附表三
    編號一、二所示電話，而統電公司於84年8月31日，以臺北
    市○○○路36號6樓之43為裝機地，亦有申請三十二線080字
    頭之受話方付費電話（附表三編號三所示，依卷附之交通部
    台灣北部地區電信管理局函及統電公司申覆函，統電公司在
    台北市○○○路租用之000000000等三十二線電話，係因電
    信局認為有擅自變更機件設備情事，始於84年11月20日暫停
    通話，嗣統電公司不服提出申覆，經電信局派員查驗認違規
    事項業已改善，但因欠繳11月份話費仍續予停話，證人丁○○亦稱統電公司係先遭電信局停話，才停止繳費等語，統電
    公司未繳交此部分電話費用，難謂係出於圖得不法利益之目
    的，應予以扣除），均分別有市內電話裝機申請書、市內電
    話過戶申請書（偵字第14507號卷第12頁至第19頁、第82頁
    至第87頁）及電信局市話客戶大量線路需求簽辦單（偵字第
    9771號卷第136頁正面）在卷可稽，嗣因統電公司未繳該三
    十二線之電話費903321元，經電信局函催後，予以斷話，亦
    有交通部臺灣北區電信管理局85年2月14日資收（貳）字第
    5333號函（偵字第14507號卷第24頁）附卷足憑。上開電話
    經電信局斷話後，乙○○乃與丙○○向鍾松和承租臺北市○○○路575號8樓之12房屋，亦有房屋租賃契約書（偵字第97
    71號卷第25頁以下）在卷可查，且於該租賃契約簽約前之84
    年12月22日丙○○即以李晏之名義於該址申請十八線電話（
    附表三編號四所示）供乙○○等人使用，此亦有市內電話裝
    機申請書（偵字第14507號卷第31頁至第48頁）在卷足憑；
    又渠等上開申設之電話，均未繳交如附表三編號一至四所示
    之電話費，獲取免費通話之不法利益，亦據中華電信公司臺
    灣北區分公司函述綦詳，益證被告庚○○、乙○○、丙○○
    上開供述，確與事實相符，自堪憑信。再己○○以三十二萬
    九千元購買上開電話資訊卡而無法使用，受有購卡但無法撥
    打電話之損害，向乙○○等人請求退款，乙○○等人佯以無
    法兌現支票退款，嗣後卻避不見面等情，亦據告訴人己○○
    具狀指述明確（偵字第26058號卷第1頁、第2頁），且有退
    貨單、支票及退票理由單影本在卷可稽（同上卷第6頁至第9
    頁），此與被告庚○○就其等詐騙方式之供述，均堪憑為其
    等不利認定。而富司公司以林錫琳名義和統電公司以乙○○
    名義訂立之專用數據線出借約定書，僅係統電公司作為行銷
    噱頭之用，業據被告庚○○於警詢陳明（偵字第16052號卷
    第52頁反面）；而被告乙○○原在電信業界從事回撥業務，
    亦曾教導丁○○何者是T1線，及有關電信方面的技術等情，
    亦分據證人即統電公司業務部經理蔡佳哲及丁○○於本院前
    審證述明確（本院上更(一)卷第259頁、第265頁）；被告乙○○對其於警方查獲被告壬○○、甲○○後，曾至臺北市○○○路575號8樓之12之租屋處將其所購買之電話交換機及電腦
    設備搬回家中藏放，亦坦承不諱（偵字第16052號卷第56頁
    反面至第57頁），則被告乙○○乃至另案被告丁○○對於上
    開機器設備接線方式，究是否為數據專線，或係一般電話線
    路，衡情自無不能分辨之理；其等明知富司公司並無數據專
    線，猶夥同被告丙○○配合富司公司更換裝機地點及裝機名
    義人向電信局申請電話以詐取免費通話之不法利益，並由被
    告乙○○與庚○○簽訂內容不實之專用數據線出借約定書，
    藉販售電話資訊卡對外謊稱富司公司擁有數據專線，以詐取
    販售該卡之暴利，其與富司公司即被告庚○○等人、丙○○
    就此部分詐欺犯行，顯有犯意聯絡及行為分擔，其所辯統電
    公司係被害人，對富司公司並無數據線路毫無所悉云云，並
    將販售電話資訊卡予己○○之部分推予丁○○，以及證人丁○○證稱：「統電公司為考量正常合理的話務費，遂向富司
    公司承租192Ｋ的數據專線，維護線路暢通是富司公司庚○○負責，其等以盜接等方式來打電話，統電公司都沒人知道
    ，尤其機房部分富司公司說這是他們商業機密，統電公司任
    何人都不可進去，自無從分辨富司公司提供的線路是否為數
    據專線；渠等所申請的三十二支080字頭電話係統電公司自
    行使用，並未提供給富司公司使用；另己○○係其代理電話
    資訊卡時之客戶，與被告乙○○無關」云云（本院卷(一)第
    280頁至第284頁），自均無足採。至被告丙○○於警詢、檢
    察官偵訊迄原審均坦稱：「與被告乙○○去租臺北市○○○
    路房屋，係為配合庚○○等人發售電話卡，申請電話線路，
    係配合乙○○而與庚○○有業務關係，因乙○○表示電話費
    未繳遭停話，須另以其他名義申請電話，故提供我名義申裝
    電話」等語（偵字第9771號卷第115頁、第181頁；原審卷第
    66頁、第166頁反面），核與被告乙○○所稱：「係為配合
    庚○○線路使用，乃夥同丙○○以李晏之名義去租林森北路
    房屋」等語（同上卷第122頁反面）相符，足見被告丙○○
    對統電公司業務有相當涉入，始有與該公司負責人乙○○一
    起出面租屋及提供名義申裝電話之行為。雖被告丙○○嗣後
    改稱：「係受任職於統電公司之好友黃教銘所託，代為租用
    林森北路房屋及申請十八支電話供統電公司使用，實際上並
    未任職於統電公司，完全未參與任何業務，與同案被告庚○○等人亦不相識」云云，而證人丁○○於本院證稱：「因當
    時統電公司電話線被電信局斷線，公司股東都不能申請，為
    了商業信譽，所以黃教銘找他當兵時的朋友丙○○來幫忙申
    請」云云（本院卷(一)第278頁、第283頁），證人黃教銘於本
    院證稱：「因丁○○告訴我080的電話被中華電信無故切斷
    ，為對客戶交代，須要有進線，所以請友人丙○○來幫忙申
    請，租房子亦由渠二人一起去租」云云（本院卷(一)第288頁
    ），然查，證人丁○○、黃教銘所證若屬實，何以被告丙○○於警詢迄原審調查時均未提及係受黃教銘要求以其名義出
    面租屋及申裝電話，何以證人黃教銘於本院前審稱：「不知
    為何丙○○以前未提及伊，李某拿切結說明書給伊簽，說要
    趕結案，他是最近始與伊聯絡」（本院上更(一)卷第91頁），
    又何以上開切結說明書記載其不知被告丙○○到派出所接受
    偵訊情事，卻於本院審理改稱丙○○事前有告知伊要接受偵
    訊（本院卷(一)第289頁），再統電公司既係因080進線遭電信
    局斷話，何以嗣後以被告丙○○名義申請者，均為非080字
    頭之一般市內電話（附表三編號四所示），足見被告丙○○
    以其名義申請者，顯係當作出線供富司公司、統電公司所用
    ，屆期再拒繳電話費，其與富司公司即被告庚○○等人、被
    告乙○○就此部分詐欺犯行，顯有犯意聯絡及行為分擔；而
    證人丁○○、黃教銘上開所證，以及被告丙○○嗣後翻異前
    詞，均分別為迴護飾卸之詞，均無足採。綜上，被告乙○○
    、丁○○、丙○○等人，係為配合被告庚○○發售電話資訊
    卡，而與被告庚○○所經營之富司公司以頻頻更換裝機地點
    及裝機名義人，屆期均不繳費方式，使電信局陷於錯誤，提
    供電話通訊服務，藉以詐取使用該等電話而不付費之不法利
    益，並以之作為販售電話資訊卡詐取財物之手段，在未支付
    電話費用之情形下，共同詐取約數百餘萬元販售電話資訊卡
    暴利之事實。
(五)、本件認定庚○○為富司公司負責人，參與主要犯行之理由為
    甲○○、壬○○於案發之後之偵查中均一致陳稱是庚○○主
    使（85年度偵字第9771號卷第149頁反面），而被告庚○○
    亦坦承係對甲○○前來應徵時，告知發行電話卡，電話線路
    之暢通與冒名申請電話由我們負責，我拿鑰匙給甲○○叫他
    去搬等語（同上卷第150頁），至於被告庚○○於警詢稱：
    「富司公司業務由我、壬○○、毛恆志、戊○○等人參與運
    作，戊○○做二、三個月後退出，由甲○○接替戊○○運作
    ，我投資一百五十萬元，壬○○、毛恆志亦投資相同金額，
    甲○○投資三十萬元目的要取得經營權。每月收取統電公司
    之技術工程費二、三十萬元，所得與壬○○、毛恆志三人平
    分」等語（偵字第16052號卷第50頁反面、第12頁反面）；
    其於檢察官偵查稱：「於84年在高雄聽一說明會而認識壬○○及劉晉，其等將富司公司交我（經營），並授予盜撥轉接
    技術，便與壬○○、毛恆志、戊○○先買一個旺德轉接器試
    做看看，嗣維持不下，才由壬○○介紹找到統電公司行銷電
    話卡，渠等則負責線路維修及以他人身分證申請電話。富司
    公司在板橋，交換機房原先在臺北市○○○路，後被發現才
    移至林森北路」等語（偵字第16052號卷第82頁正、反面）
    ；另被告壬○○於檢察官偵查稱：「84年5月其認識一位黃
    姓友人，之後庚○○說要找人投資電話資訊卡之業務，其即
    介紹黃榮華（即丁○○）予他認識」、「甲○○係庚○○之
    朋友，其係於84年7、8月間進入富司公司」等語（偵字第97
    71號卷第149頁反面、第150頁反面）；共同被告丙○○於警
    詢亦稱：「富司公司有自稱是股東的毛恆志、甲○○、壬○○等人，到統電公司洽談業務時有見過」等語（偵字第9771
    號卷第115頁反面）。可見被告壬○○、戊○○及共同被告
    毛恆志於富司公司經營之初（即84年5月間），不僅投資經
    營該公司，甚且已實際參與該公司之業務，並有相當程度之
    介入；而被告甲○○係於被告戊○○離開富司公司後，投資
    該公司三十萬元並接替戊○○參與該公司運作。雖被告甲○○於84年至85年2月間另任職於美兆生活事業公司嘉義辦事
    處，業經證人張榮峰於本院前審證述屬實（本院上更(一)卷第
    185頁），並有美兆公司之獎金明細表、傳銷商證明書、及
    照片在卷可稽（同上卷第155至第158頁、第196頁），證人
    即富司公司之行銷業務員徐崇偉於本院前審亦證稱：「甲○○對富司公司機房線路業務並不清楚，當時甲○○僅係公司
    行銷部經理，彼等均不知機房位置，甲○○曾數次要求庚○○帶同看機房，庚○○均不答應」等語（本院上訴卷第183
    頁），而被告庚○○事後對於富司公司機房係由毛恆志管理
    ，甲○○曾向其詢問機房之事，其並未告知甲○○等情，亦
    坦承不諱（本院上更(一)卷第338頁），然依上開傳銷商資格
    證明書所載，甲○○於84年4月至85年3月間在美兆公司既係
    從事傳銷商業務，自非無兼營他職之可能。況被告甲○○於
    警詢已坦承：「於84年7月底進入富司公司擔任外務員」（
    偵字第9771號卷第10頁），於檢察官偵查且稱：「於84年8
    月間至富司公司應徵，販賣電腦卡」（同上卷第46頁反面）
    等語，與被告庚○○上開所稱甲○○接替戊○○參與該公司
    運作及被告壬○○上開所稱甲○○進入該公司之時間點，互
    核均屬相符；且其於檢察官偵查亦坦承：「富司公司盜接電
    話被發現後，被告庚○○在公司內拿鑰匙給我，叫我去搬電
    腦設備」等語（偵字第9771號卷第159頁），則被告甲○○
    既於84年8月間即進入富司公司販賣電話資訊卡，並投入鉅
    資有意取得該公司之經營權，且嗣後於該公司盜接他人電話
    被發現後，經被告庚○○授意去搬走相關設備，其應知悉該
    公司之經營方式係以向電信局詐取免費通話之不法利益作為
    販售電話資訊卡牟取暴利之手段，是證人張榮峰、徐崇偉及
    被告庚○○所述，以及卷附美兆公司之獎金明細表、傳銷商
    證明書、及照片等，自難憑為被告甲○○有利認定。另參以
    被告戊○○於84年7月17日以富司公司之代理人名義，代理
    該公司向電信局申請8支080字頭受話方付費電話（市內電話
    裝機申請書見偵字第14507號卷第12頁至第19頁），以及同
    案被告毛恆志向電信局申請十支市內電話供富司公司使用，
    其中部分裝機地點係位於其板橋市○○路269巷51號3樓住處
    以及被告壬○○板橋市○○○路313巷7號住處（市內電話裝
    機申請書及過戶申請書見偵字第14507號卷第57頁至第66頁
    ），而上開電話屆期均因欠費而遭電信局斷話等情，益證被
    告戊○○、壬○○、同案被告毛恆志對於富司公司藉更換裝
    機地點及裝機名義人拒繳電話費以詐得免費通話之不法利益
    ，並以之作為該公司販售電話資訊卡牟取暴利之手段乙節，
    顯然知情，且有犯意聯絡及行為分擔。是被告戊○○辯稱：
    「並未在富司公司擔任何職，不知富司公司在販售電話資訊
    卡」；被告壬○○辯稱：「係受庚○○等人之誤導，以為他
    們僅是以電腦打電話來節費，認該業務值得投資，遂參與電
    話資訊卡之銷售，對於庚○○等人如何詐取販售電話資訊卡
    之暴利或免費通話之不法利益，伊全不知情」；被告甲○○
    辯稱：「85年3月始至富司公司擔任業務經理，負責推廣業
    務，在案發前僅有投資該公司三十萬元，有關該公司與統電
    公司間之關係，以及渠等如何詐取販售電話資訊卡之暴利或
    免費通話之不法利益，不知情」云云，顯均係卸責之詞，自
    無足採。
(六)、關於被告庚○○等人接受劉晉指示以他人身分證申請電話，
    而連續多次在臺北縣、市等不詳地點，以每張一萬五千元之
    價格，向姓名年籍不詳綽號黑馬之成年男子，購買江和惠、
    蔡炳和、陳國榮、林秋燕、楊欣怡、謝榮芳、陳文德、王宏
    勝、林永斌、陳志偉、盧玉枝、呂阿招、莊進元等人遺失之
    身分證等情，業據被告庚○○於警詢、檢察官偵查陳述明確
    （偵字第16052號卷第14頁正、反面、第51頁、第77頁）；
    又被告庚○○於警詢且稱：「戊○○也都和黑馬電話聯絡過
    購買身分證的事」（偵字第16052號卷第51頁）；於檢察官
    偵查亦稱：「於84年在高雄聽一說明會而認識壬○○及劉晉
    ，其等將富司公司交我（經營），並授予盜撥轉接技術，便
    與壬○○、毛恆志、戊○○先買一個旺德轉接器試做看看，
    嗣維持不下，才由壬○○介紹找到統電公司行銷電話卡，渠
    等則負責線路維修及以他人身分證申請電話」（偵字第1605
    2號卷第82頁反面）；並稱：「扣掉買人頭身分證及一些身
    分證之必要開銷外，毛恆志及壬○○每人每月約領三、四萬
    元」等語（偵字第14507號卷第153頁反面）；按身分證為個
    人身分之證明，由政府核發，豈能以金錢購買，是被告庚○○、戊○○等人於購買之際，對之有贓物認識甚明。復參以
    被告戊○○於84年5月間進入富司公司（84年5月25日至84年
    7月17日部分），於同年7月間退出，雖迭經被告庚○○、證
    人即富司公司股東葛正國陳述明確（偵字第16052號卷第51
    頁、本院上更(一)卷第186頁），然被告戊○○於任職富司公
    司期間內，該公司即開始冒用所購得之林秋燕、盧玉枝、呂
    阿招、楊欣怡、莊進元等人身分證偽造市內電話裝機申請書
    或市內電話過戶申請書持向電信局行使以申裝電話，而被告
    戊○○亦曾以富司公司之代理人名義代富司公司向電信局申
    裝過電話（市內電話裝機申請書見偵字第14507號卷第12頁
    至第19頁），則其於任職富司公司期間內，對富司公司以他
    人身分證申請電話，衡情自無不知之理，益證被告庚○○上
    開所供其與壬○○、毛恆志、戊○○以旺德轉接器試做後，
    因維持不下，才由壬○○介紹找到統電公司行銷電話卡，渠
    等則負責線路維修及以他人身分證申請電話，以及戊○○亦
    和黑馬電話聯絡過購買身分證之事等情與事實相符，堪以採
    信。至被告壬○○，曾因同案被告毛恆志向電信局申請十支
    市內電話供富司公司使用，而其中有部分係裝設於其板橋市
    ○○○路313巷7號住處，甚至有裝設於其住處之電話，係同
    案被告毛恆志申請裝機後，再冒用謝榮芳之名義向電信局申
    請過戶予富司公司使用者（市內電話裝機申請書及過戶申請
    書見偵字第14507號卷第57頁至第66頁），則被告壬○○既
    願提供其住處地址供毛恆志裝設電話，復允許毛恆志以他人
    名義將該等電話過戶予富司公司使用，其對富司公司冒用他
    人名義向電信局申裝電話或申請過戶，顯係知情，益證被告
    庚○○所供其與壬○○、毛恆志、戊○○以旺德轉接器試做
    後，因維持不下，才由壬○○介紹找到統電公司行銷電話卡
    ，渠等則負責線路維修及以他人身分證申請電話，以及扣掉
    買人頭身分證及一些身分證之必要開銷外，毛恆志及壬○○
    每人每月約領三、四萬元等情，確與事實相符。是被告壬○○與林錫琳、劉晉、被告庚○○、戊○○及同案被告毛恆志
    等人就上開故買贓物及冒用他人遺失之身分證申裝電話之犯
    行，顯有犯意聯絡及行為分擔。
(七)、又林錫琳、劉晉、庚○○、壬○○、毛恆志及戊○○另與姓
    名年籍不詳之成年男女共同基於行使偽造私文書之概括犯意
    聯絡，由該等不詳姓名年籍之男女持陳志偉、王宏勝、盧玉
    枝、呂阿招等人之身分證，先後冒彼等名義為蔡炳和、陳文
    德、陳國榮、林秋燕、楊欣怡等人之代理人，以相同方式偽
    造蔡炳和、陳文德、陳國榮、林秋燕、楊欣怡等人名義之市
    內電話裝機申請書或市內電話過戶申請書後，再於申請書上
    偽造陳志偉、王宏勝、盧玉枝、呂阿招等人之署押或蓋用偽
    造之印章，偽造彼等名義為申請代理人後，冒用蔡炳和、陳
    文德、陳國榮、林秋燕、楊欣怡等人名義，分別向電信局申
    請在板橋市○○路、臺北市○○○路、臺北市○○○路等地
    裝設電話使用，而連續行使偽造私文書，致使電信局亦因而
    陷於錯誤而提供電話通訊服務，均足以生損害於蔡炳和、陳
    文德、陳國榮、林秋燕、楊欣怡等人及電信局（偽造之印章
    詳如附表二之一所示，申請裝機或過戶所偽造之文書、申請
    人及代理人、及所偽造之印文、署押詳如附表二之二所示，
    電話號碼及裝機地點詳如附表三編號五至十二所示）。業經
    證人董維雄、李政芳、陳志偉、林永斌、盧玉枝、陳文德、
    江和惠、謝榮芳、蔡炳和、孫桂芳於警詢、檢察官偵查證述
    屬實（陳文德、江和惠、謝榮芳、蔡炳和、孫桂芳、林秋燕
    、楊欣怡之警詢證詞見證物袋與刑事警察局卷宗，陳國榮、
    王宏勝、呂阿招、莊進元等部分，均見刑事警察局移送書與
    附件申請書），並有偽造之市內電話裝機申請書、市內電話
    過戶申請書多紙附卷可查（見警卷、證物袋、及附於上訴卷
    內之86年12月15日告訴追加狀之後）。再被告庚○○等人以
    前開人頭身分證委託董維雄辦理申請裝機或過戶手續時之印
    章，均係由被告庚○○等人所交付，並未委託董維雄代刻印
    章，亦經證人董維雄於本院前審證述綦詳（本院上更(一)卷第
    253頁），則該等印章顯係被告庚○○等人自行委託不詳之
    刻印店人員所偽造。另被告庚○○等人另與姓名年籍不詳之
    成年男女共同基於行使偽造私文書之概括犯意聯絡，由該等
    不詳姓名年籍之男女持陳志偉、王宏勝、盧玉枝、呂阿招等
    人之身分證，先後冒彼等名義為蔡炳和、陳文德、陳國榮、
    林秋燕、楊欣怡等人之代理人，以相同方式偽造蔡炳和、陳
    文德、陳國榮、林秋燕、楊欣怡等人名義之市內電話裝機申
    請書或市內電話過戶申請書後，再於申請書上偽造陳志偉、
    王宏勝、盧玉枝、呂阿招等人之署押或蓋用偽造之印章，偽
    造彼等名義為申請代理人後，冒用蔡炳和、陳文德、陳國榮
    、林秋燕、楊欣怡等人名義，分別向電信局申請在板橋市○○路、臺北市○○○路、臺北市○○○路等地裝設電話使用
    ，而連續行使偽造私文書之事實，亦有偽造之市內電話裝機
    申請書、市內電話過戶申請書多紙在卷可查。被告庚○○等
    人既以購得之身分證，偽造被害人本人或本人之代理人名義
    之申請書持向電信局行使以供申裝電話或過戶，嗣亦未繳交
    電話費，自足以生損害於遭冒用身分證者及電信局。至被告
    庚○○、壬○○、戊○○（至84年7月以前）與林錫琳、劉
    晉、毛恆志等人以他人身分證申裝電話所詐得之免費通話之
    不法利益，業據電信局具狀陳明，並有催繳欠費之函文在卷
    可稽（第14507號卷第2頁至第5頁、第27頁、第28頁），詳
    如附表三編號五至十二所示。嗣被告庚○○翻異前詞，辯稱
    ：「受劉晉囑託與黑馬見面，取得一紙袋交予劉晉，但並不
    知裡面裝有身分證，亦不知後來由誰去刻印章及申裝電話」
    ；被告壬○○、戊○○均辯稱：「不知富司公司有以人頭身
    分證去申請電話」云云，均係飾卸之詞而不可採信。
(八)、關於被告庚○○等人於臺北市○○○路578號大樓，連續以
    有線方式盜接：、該號9樓之4惠而康企業公司所有000000
    0、0000000號電話，共獲取56191元免費通話之不法利益。
    、該號8樓之17祥德企業公司所有之0000000號電話，獲得
    8525元免費通話之不法利益。、該號11樓麗星食品行所有
    之0000000號電話，獲取17526元免費通話之不法利益。、
    該號8樓之18永年眼鏡公司所有之0000000、0000000號電話
    ，共獲取6727元免費通話之不法利益等部分之犯行（以上均
    應扣除各該公司自行撥打但年代久遠無法查悉之部分，見永
    年眼鏡公司證人癸○○○、子○○之證詞），業據證人即電
    信局管理員辛○○於警詢、檢察官偵查證述綦詳（85年度偵
    字第9771號卷第4、5頁、第47、第48頁），並製有報告乙份
    在卷足稽（同上卷第17頁），復有相關之電話費單據影本可
    按。該等盜接之電話，即係經由電腦設備連接作為購買電話
    資訊卡客戶撥打電話出線使用，亦經被告庚○○自白不諱。
    另被告壬○○雖否認參與盜接電話，辯稱：「僅前往拉線，
    不知係違法」云云，然其於檢察官偵查曾稱：「因庚○○找
    人投資電話卡，其介紹黃榮華（即丁○○）與之認識，直到
    統電公司發行資訊卡，發覺打不通，才知係以轉接家用電話
    盜撥方式，知情後，因為買了很多資訊卡不能用，不甘心，
    才繼續一起工作」等語（偵字第9771號卷第149頁反面、第1
    50頁），於本院對其盜接他人電話線之犯行亦供承不諱；同
    案被告毛恆志於檢察官偵查亦坦承係受庚○○之指示盜接電
    話等情（偵字第9771號卷第158頁、偵字第145 07號卷第126
    頁、第141頁）；被告庚○○亦稱：「與壬○○、毛恆志負
    責拉線及維護方面工作」等語（偵字第16502號卷第76頁）
    ；另證人即查獲被告壬○○、甲○○搬運電腦設備之承辦員
    警李文禎亦證稱：「於查獲前一個月某日晚間，曾看見壬○○與其他人在臺北市○○○路拉電話線」等語綦詳（偵字第
    9771號卷第52頁反面、第53頁），是被告庚○○、壬○○與
    林錫琳、劉晉、同案被告毛恆志盜接他人電話通訊之犯行甚
    明；被告庚○○嗣後辯稱：「係因客戶反應線路塞車問題去
    找毛恆志而看到壬○○在接電話線，但並不知其在盜接他人
    之電話」云云，自無足採。又被告甲○○係於戊○○離開富
    司公司後，投資該公司三十萬元並接替戊○○參與該公司運
    作等情，業據被告庚○○於警詢陳述綦詳（偵字第16052號
    卷第50頁反面）；被告壬○○亦稱：「甲○○係庚○○之友
    人，於84年7、8月進入富司公司」（偵字第9771號卷第150
    頁反面）；共同被告丙○○於警詢亦稱：「甲○○到統電公
    司洽談業務時有見過」等語（偵字第9771號卷第115頁反面
    ）。而被告甲○○於警詢已坦承：「係於84年7月底進入富
    司公司擔任外務員」（偵字第9771號卷第10頁），於檢察官
    偵查且稱：「係於84年8月間至富司公司應徵，販賣電腦卡
    」（同上卷第46頁反面）等語，與被告庚○○所稱：「甲○○接替戊○○參與該公司運作」及被告壬○○所稱甲○○進
    入該公司之時間點互核相符；且其於檢察官偵查亦坦承：「
    富司公司盜接電話被發現後，被告庚○○在公司內拿鑰匙給
    我叫我去搬電腦設備」等語（偵字第9771號卷第159頁），
    則被告甲○○既於84年8月間即進入富司公司販賣電話資訊
    卡，並投入鉅資有意取得該公司經營權，且嗣後於該公司盜
    接他人電話被發現後，經被告庚○○授意去搬走相關設備，
    其應知該公司以盜接他人電話線作為出線向電信局詐取免費
    通話之不法利益，並以之作為販售電話資訊卡牟取暴利之手
    段，再被告甲○○與壬○○正欲拆除搬取電腦設備而經警查
    獲時，於警詢仍隱瞞實情，偽稱：「受不詳姓名友人之託，
    以二千元代價前往搬取電腦，且拒絕承認在富司公司任職之
    事實」（偵字第9771號卷第6頁反面、第8頁），其於檢察官
    偵查則坦認警詢供述係不敢說真話（同上卷第159頁反面）
    。則被告甲○○對庚○○等人盜接電話之犯行倘無認識，亦
    未參與其事，衡情庚○○當無於盜接電話被發現後，囑其前
    往拆除搬遷相關設備之理，而被告甲○○亦無於警詢隱瞞拒
    不承認在富司公司任職之必要。是被告甲○○嗣辯稱：「至
    85年3月間始到富司公司擔任業務經理，負責推廣業務，在
    案發前有關富司公司與統電公司間之關係，以及渠等如何詐
    取販售電話資訊卡之暴利或免費通話之不法利益，或如何盜
    接他人之電話線，均不知情」云云，自無足採。至被告乙○○原在電信業界從事回撥業務，且被告乙○○亦曾教導丁○○何者是T1線，及有關電信方面的技術等情，分據證人即統
    電公司業務部經理蔡佳哲及丁○○於本院前審證述明確（本
    院上更(一)卷第259頁、第265頁）；又被告乙○○對其於警方
    查獲被告壬○○、甲○○後，曾至臺北市○○○路57 5號8
    樓之12之租屋處將其所購買之電話交換機及電腦設備搬回家
    中藏放，亦坦承不諱（偵字第16052號卷第56頁反面至第57
    頁），則被告乙○○對上開機器設備之接線方式，究是否為
    數據專線，或係盜接一般電話線路，衡情自無不能分辨之理
    ；其明知富司公司並無數據專線，係盜接他人電話線作為出
    線向電信局詐取免費通話之不法利益，猶與庚○○簽訂內容
    不實之專用數據線出借約定書，則其等與富司公司即被告庚○○等人就此部分盜接他人電話之犯行，亦顯有犯意聯絡及
    行為分擔。被告乙○○所辯：「統電公司亦係被害人，對富
    司公司並無數據線路毫無所悉」云云，以及證人丁○○證稱
    ：「統電公司為考量正常合理的話務費，遂向富司公司承租
    192Ｋ的數據專線，維護線路暢通是富司公司庚○○負責，
    其等以盜接等方式來打電話，統電公司都沒人知道，尤其機
    房部分富司公司說這是他們商業機密，統電公司任何人都不
    可進去，自無從分辨富司公司提供的線路是否為數據專線；
    所申請的三十二支080字頭電話係統電公司自行使用，並未
    提供給富司公司使用」云云（本院卷(一)第280頁至第284頁）
    ，自均無足採。
(九)、被告庚○○與劉晉共同實際負責富司公司業務，對本件全部
    犯罪事實居於主導之關鍵地位明確，證人蕭丁偉、柳俊男於
    本院前審雖證稱：「庚○○並非富司公司實際負責人」云云
    （本院上訴卷第185頁反面、第186頁），然與前開事證不符
    ，不足資為有利於被告庚○○論據。另被告庚○○於本院前
    審時聲請傳喚證人蔡一新，欲證明其係經劉晉之應徵進入富
    司公司，然被告庚○○是否經劉晉應徵而進入富司公司，亦
    與其有無本件犯行之待證事實無關，自無傳喚調查之必要。
    此外，復有及甲○○、乙○○提出之電話資訊卡各乙張，及
    乙○○提出供富司公司連接電話線所用之電腦主機、螢幕、
    電話及交換機、語音卡、硬碟等物扣案足憑。
(十)、綜上，本案事證明確，被告庚○○、壬○○、戊○○、甲○○、乙○○、丙○○之犯行均堪以認定。至於被告乙○○之
    辯護意旨雖要求傳訊毛恆志、丁○○，然毛恆志經合法傳喚
    拘提無著有報告書在卷可查，丁○○則係通緝，有通緝資料
    附卷可查，且毛恆志、丁○○二人之前已經以證人身分詰問
    證述明確，又本件待證事實明確，是無必要傳訊，併此敘明
    。
三、論罪科刑部分：
(一)、被告行為後，刑法部分條文業於94年1月7日修正，94年2 月
    2日公布，95年7月1日施行，修正後刑法第2條第1項規定：
    「行為後法律有變更者，適用行為時之法律，但行為後之法
    律有利於行為人者，適用最有利於行為人之法律」上開規定
    乃與刑法第1條罪刑法定主義契合，而貫徹法律禁止溯及既
    往原則，係規範行為後法律變更所生新舊法律比較適用之準
    據法，是刑法第2條本身雖經修正，但刑法第2條既屬適用法
    律之準據法，本身尚無比較新舊法之問題，應一律適用裁判
    時即修正後刑法第2條規定以決定適用之刑罰法律，合先敘
    明。又以本次刑法修正之比較新舊法，應就罪刑有關之一切
    情形，綜其全部罪刑之結果而為比較，最高法院95年5月23
    日95年度第八次刑庭會議決議可資參照。被告行為時，刑法
    分則編有關罰金刑之貨幣單位係銀元；且依刑法分則編應處
    罰金者，應適用罰金罰鍰提高標準條例第1條、第4條之規定
    ，亦即應按各該具體條文制定或修正之先後，定其罰金提高
    之倍數。惟被告行為後，刑法施行法增訂第1之1條，於95年
    6月14 日經總統公布，並自同年7月1日起施行；該條規定：
    「中華民國94年1月7日刑法修正施行後，刑法分則編所定罰
    金之貨幣單位為新臺幣。94年1月7日刑法修正時，刑法分則
    編未修正之條文定有罰金者，自94年1月7日刑法修正施行後
    ，就其所定數額提高為三十倍。但72年6月26日至94年1月7
    日新增或修正之條文，就其所定數額提高為3倍」。亦即自
    95年7月1日起，刑法分則編所定罰金之貨幣單位，由原來之
    銀元改為新臺幣；且94年1月7日刑法修正時，刑法分則編未
    修正之條文定有罰金者，自95年7月1日起，有關罰金之數額
    提高為三十倍。本案被告係犯刑法第339條第1項、第2項之
    詐欺取財、詐欺得利罪、第349條第2項贓物等罪，該罪等有
    罰金刑處罰，且自24年7月1日公布施行後，即未再修正，是
    依增訂刑法施行法第1之1條之規定，其罰金以新台幣為單位
    ，數額應提高三十倍，相較於修正前之罰金以銀元為單位，
    且適用罰金罰鍰為提高標準條例之結果應提高十倍者換算，
    對被告而言，並無有利與否之情形（新臺幣與銀元之比例為
    一比三，換算結果，亦為三十倍）。而刑法第339條第1項、
    第2項詐欺取財、詐欺得利、第349條第2項贓物等罪，法定
    刑得科一千元以下之罰金，依被告行為時之修正前刑法第33
    條第5款規定：「主刑之種類如左：五、罰金：一元以上」
    ，換算新臺幣後，為新臺幣三元以上。惟被告行為後修正後
    刑法第33條第5款規定：「主刑之種類如下：五、罰金：新
    臺幣一千元以上，以百元計算之。」，經比較修正前後關於
    科處罰金刑之最低刑度規定，自應以被告行為時之修正前刑
    法較有利於被告。刑法第28條關於共犯之規定，由原條文：
    「二人以上共同實施犯罪之行為者，皆為正犯」，修正為：
    「二人以上共同實行犯罪之行為者，皆為正犯」，揆諸本條
    之修正理由係為釐清陰謀共同正犯、預備共同正犯、共謀共
    同正犯是否合乎本條規定之正犯要件，而本案被告等共同之
    犯行，既屬實行犯罪行為之正犯，則適用舊法第28條規定論
    擬，對被告並無不利。又刑法第55條關於牽連犯、第56條連
    續犯之規定業經刪除，於新法施行後，被告之數犯罪行為，
    應予分論併罰。此條刪除雖非犯罪構成要件之變更，然顯已
    影響行為人刑罰之法律效果，自屬法律有變更，依新法第2
    條第1項規定，比較新、舊法結果，仍應適用較有利於被告
    之舊法論以牽連犯、連續犯。綜上法律修正前、後之比較，
    揆諸前揭說明及修正後刑法第2條第1項之「從舊從輕」原則
    ，適用修正前之相關刑罰法律，對被告較為有利，自應適用
    修正前刑法相關規定及罰金罰鍰提高標準條例第1條前段。
(二)、核被告庚○○、壬○○（時間為84年8月間起至85年4月26日
    查獲日之行為）所為，係犯刑法第349條第2項之故買贓物罪
    、第216條、第210條之行使偽造私文書罪、第339條第1項、
    第2項之詐欺取財、詐欺得利罪、85年2月5日修正公布之電
    信法第56條第1項之盜接他人電信設備通信罪；被告戊○○
    （時間為84年5月25日至84年7月17日部分）所為，係犯刑法
    第349條第2項之故買贓物罪、第216條、第210條之行使偽造
    私文書罪、第339條第1項之詐欺取財罪、同條第2項之詐欺
    得利罪；被告甲○○（84年8月間起至85年4月26日查獲日之
    行為）所為，係犯刑法第339條第1項之詐欺取財罪、同條第
    2項之詐欺得利罪、85年2月5日修正公布之電信法第56條第1
    項之盜接他人電信設備通信罪。被告乙○○所為，係犯刑法
    第339條第1項之詐欺取財罪、同條第2項之詐欺得利罪。被
    告庚○○、壬○○、甲○○為盜接行為時，電信法業於85年
    2月5日修正公布，於同年2月7日生效，並已增列第56條關於
    盜接他人電信設備通信之處罰規定；又被告庚○○、壬○○
    、戊○○購買他人遺失之身分證時，刑法第349條第2項亦有
    故買贓物之處罰規定，檢察官起訴時未注意及此，致對於上
    開被告等所犯罪名未記載電信法第56條第1項及刑法第349
    條第2項之罪，惟起訴書內已記載上開被告等盜接他人電信
    設備通信及故買贓物部分之犯罪事實，此二部分自屬業已起
    訴，應逕行適用上開電信法及刑法之相關規定論罪；被告庚○○、壬○○、甲○○為盜接行為時，電信法第56條第1項
    之罪之法定刑為「五年以下有期徒刑、拘役或科或併科新臺
    幣15萬元以下罰金」，其等行為後，電信法於88年11月3日
    修正公布，將第56條第1項之罪之法定刑提高為「5年以下有
    期徒刑，得併科新臺幣一百五十萬元以下罰金」（電信法另
    於87年6月17日、91年7月10日、92年5月21日及94年2月2日4
    次修正時，第56條第1項均未作修正），相較之下，以85年2
    月5日修正公布之規定有利於上開被告等，自應適用其等行
    為時之電信法第56條第1項規定處斷。被告庚○○、壬○○
    、戊○○所犯偽造印章、署押部分之犯行係偽造私文書之部
    分行為，其等偽造私文書後持以行使，偽造之低度行為為行
    使之高度行為所吸收，均不另論罪。被告庚○○、壬○○、
    戊○○、甲○○、乙○○所犯上開各罪之多次犯行，時間緊
    接，手段雷同，又均係觸犯犯罪構成要件相同之罪名，顯係
    基於概括犯意反覆實施，均應依連續犯之規定以一罪論，並
    依法加重其刑。被告庚○○、壬○○、戊○○（時間為84年
    5月25日至84年7月17日部分）等人於84年6月8日有同時持用
    偽造之林秋燕、楊欣怡名義之市內電話裝機申請書及市內電
    話過戶申請書行使；另被告庚○○、壬○○等人於84年12月
    23日有同時持用偽造之蔡炳和、陳文德名義之市內電話裝機
    申請書行使之犯行，渠等既係同時同地持用二不同名義人之
    偽造申請書行使，自係以一行為同時觸犯二行使偽造私文書
    罪名，應分別論以想像競合犯。又本件關於詐欺得利、詐欺
    取財部分，被告庚○○、壬○○、乙○○及林錫琳、劉晉、
    毛恆志，先後分別與被告戊○○、甲○○及共同被告丙○○
    間，有犯意聯絡及行為分擔；關於故買贓物、行使偽造私文
    書部分，被告庚○○、壬○○、戊○○與林錫琳、劉晉、毛
    恆志及及冒名陳志偉等人代理申請電話之不詳成年男女間，
    有犯意聯絡及行為分擔；關於盜接他人電信設備通信部分，
    被告庚○○、壬○○、甲○○、乙○○與林錫琳、劉晉、毛
    恆志及其他不詳成年男子間，有犯意聯絡及行為分擔，而為
    共同正犯。被告庚○○等利用不知情無犯罪故意之刻印店人
    員偽造印章，及利用不知情無犯罪故意之董維雄、李政芳、
    孫桂芳偽造並行使電話申請書部分之犯行，且由不知情者偽
    造附表二之二所示之署押，均屬間接正犯。被告庚○○、壬○○、戊○○、甲○○、乙○○所犯上開各罪間，有方法行
    為與目的行為之牽連關係，被告庚○○、壬○○及戊○○部
    分，應從一重依連續行使偽造私文書罪處斷；被告甲○○部
    分，應從一重依連續盜接他人電信設備通信罪處斷。被告乙○○部分，應從一重依刑法第339條第1項之詐欺取財罪處斷
    。被告庚○○、壬○○、戊○○購買莊進元遺失之身分證、
    再偽造其印章及申請書行使申裝電話、並詐取不法利益部分
    之犯行，雖未經起訴，然與經起訴之部分，有牽連犯及連續
    犯之裁判上一罪關係，為起訴效力所及，自得併予審理。
(三)、原審據以對被告庚○○、壬○○、戊○○、甲○○、乙○○
    論罪科刑，固非無見。惟查：(一)、被告甲○○、乙○○無從
    證明有共同故買贓物、行使偽造私文書部分之犯行；被告戊○○亦無法證明有共同盜接他人電信設備通信部分之犯行，
    另共同被告丁○○經判決無罪確定，被告原判決將上開被告
    就該部分犯行與共同被告丁○○均一併論為共同正犯，已有
    未洽。(二)、被告庚○○、乙○○行為後，公司法於90年11月
    12日修正公布時，業已廢止原第15條第3項關於經營公司登
    記範圍以外業務之刑罰規定，即不得再依修正前之刑罰規定
    對被告論科，原判決關於認定被告庚○○、乙○○另有違反
    公司法之犯行部分，自有未合。(三)、被告庚○○、壬○○、
    甲○○為盜接行為後，電信法第56條業經修正，原判決未及
    就修正前後之新舊法比較適用，亦非允當。(四)、原判決就被
    告庚○○、壬○○、戊○○故買贓物及行使偽造私文書部分
    ，未及審酌渠等就被害人莊進元部分之犯行，亦有疏漏。(五)
    、被告等以富司公司及統電公司名義向電信局申請共計四十
    支080字頭之受話方付費電話，係分別於84年7月17日及84年
    8月31日提出申請，有市內電話裝機申請書及市內電話過戶
    申請書在卷足憑，原判決於該判決附表三編號二、三部分，
    均填載申請日期為84年7月24日，亦有未洽。(六)、李政芳係
    董維雄雇用之職員，並在不知情下代理被偽造之江和惠申請
    電話使用，該等申請書上李政芳之署押自屬真正而非偽造，
    原判決將李政芳之署押一併予以沒收，亦非適法。(七)、被冒
    名申請電話之蔡炳和、陳文德名義之申請書，其代理人陳志
    偉部分，亦係以冒用陳志偉遺失之身分證並偽造署押之方式
    所偽造，業據陳志偉於警詢陳明（警詢筆錄外放），原判決
    就此部分之偽造署押漏未沒收，亦有未當。被告庚○○、壬○○、戊○○、甲○○、乙○○提起上訴否認犯罪，雖無理
    由，然原判決既有前揭可議，自屬無法維持，應將原判決關
    於被告庚○○、壬○○、戊○○、甲○○、乙○○部分撤銷
    ，另為適法之諭知。
(四)、爰審酌被告庚○○為本件首謀之一，犯後復要求其他被告及
    證人與之串供，惡行非輕，及被告等人所造成中華電信公司
    、被盜接戶、被冒用人、及其他被害人之損害，被告乙○○
    於犯後曾交出供犯罪所用之物，被告戊○○參與犯罪時間尚
    短，又渠等皆值壯年，不思正當賺取金錢，以此投機取巧方
    式牟取不法利益，被告壬○○坦承部分犯行，犯罪態度較為
    良好外，及彼等素行、智識程度等一切情狀，分別量處如主
    文所示之刑。
(五)、按「被告行為後，刑法於94年2月2日修正公布，95年7月1日
    施行，有關犯罪在新法施行前，新法施行後，緩刑之宣告，
    應適用新法第74條之規定」（最高法院95年第八次刑事庭會
    議決議）。被告壬○○、戊○○、甲○○前未曾因故意犯罪
    而受有期徒刑以上刑之宣告，此有被告等前案記錄表在卷可
    查，而被告乙○○雖前於87年8月4日因詐欺罪，經本院判處
    有期徒刑三月，88年2月10日執行完畢，即其曾經故意犯罪
    受有期徒刑以上刑之宣告，執行完畢或赦免後，但五年以內
    未曾因故意犯罪受有期徒刑以上刑之宣告者，有被告壬○○
    等之前案紀錄表在卷可查，其等因一時失慮，致有上開犯行
    ，且其等經漫長之刑事訴訟程序與此刑之宣告後，當知所惕
    勉自勵信無再犯之虞，被告壬○○部分並有期提出之家庭殘
    障證明，被告乙○○部分提出其2005年之電話系統相關專利
    證書，被告戊○○提出之畢業證書與勞保資料，被告甲○○
    所提出之家庭殘障資料與戶籍資料、信函等等文件，足認本
    件關於被告壬○○、乙○○、戊○○、甲○○等人，歷經長
    期之偵查審判程序，應已經足資使之警惕，其等分別有職業
    、家庭等之因素，短期自由刑之執行並不符刑事政策理念，
    是其等之宣告刑以暫不執行為適當，爰併予宣告被告壬○○
    緩刑肆年、戊○○緩刑貳年、甲○○緩刑參年、乙○○緩刑
    伍年以鼓勵向上，並期自新。
(六)、按90年1月4日修正，同年月10日經總統公布施行之刑法第41
    條第1項前段規定：「犯最重本刑為五年以下有期徒刑以下
    之刑之罪，而受六個月以下有期徒刑或拘役之宣告，因身體
    、教育、職業、家庭之關係或其他正當事由，執行顯有困難
    者，得以一元以上三元以下折算一日，易科罰金」，本件被
    告戊○○經判處有期徒刑五月，且查其於本案行為後，刑法
    第41條有變更，修正前刑法第41條僅規定：「因身體、教育
    、職業或家庭之關係，執行顯有困難」，而90年1月4日修正
    修正後刑法第41條第1項前段規定「因身體、教育、職業、
    家庭之關係或其他正當事由」，且經比較新舊法，90年1月4
    日修正後刑法第41條第1項前段得斟酌易科罰金之標準較為
    寬廣，比較有利於行為人，爰依刑法第2條第1項前段規定，
    適用90年1月4日修正後之刑法第41條第1項前段規定，並諭
    知易科罰金之折算標準。至於被告戊○○行為後刑法於94年
    2月2日修正公布，並自95年7月1日起施行，易科罰金之折算
    標準，已修正為以新台幣一千元、二千元、三千元折算一日
    ，經比較後以舊法即90年1月4日修正後刑法第41條第1項前
    段有利於被告戊○○，自應適用行為時法。
(七)、扣案如附表一編號一至四、六至八所示之物，為被告庚○○
    、壬○○、戊○○、甲○○、乙○○、與共同被告丙○○等
    人所有，供其等犯罪所用或供犯罪預備之物（詳見該附表性
    質欄），業據其等供明在卷，爰依法均予宣告沒收，而扣案
    如附表一編號五所示之電話及交換機，應依電信法第60條之
    規定，不問屬於犯人與否，於被告庚○○、壬○○、甲○○
    、乙○○項下宣告沒收。另附表二之一所示偽造之印章，雖
    未扣案，但無證據證明業已滅失，應依刑法第219條之規定
    ，於被告庚○○、壬○○、戊○○項下宣告沒收。附表二之
    二所示偽造之申請書雖已非被告庚○○、壬○○（時間為84
    年8月間起至85年4月26日查獲日止部分）、戊○○（時間為
    84年5月25日至84年7月17日部分）等人所有，然該等偽造之
    文書上偽造之印文及署押，仍應依刑法第219條之規定於被
    告庚○○、壬○○（84年8月間起至85年4月26日查獲日止部
    分）、戊○○（時間為84年5月25日至84年7月17日部分）項
    下宣告沒收。至扣案之天地通林先生出貨單、0000000000紙
    條、陳淑如000000000＃77紙條、000 00 00紙條、13 715呼
    叫器一個、MOTORLA呼叫器一個（偵字第9771號卷第49頁扣
    押物品目錄表）、第一商業銀行支票存款簿、庚○○私章一
    個（偵字第16052號卷第22頁之搜索扣押證明筆錄），與本
    案並無關聯，爰不予宣告沒收，併予敘明。
四、不另為無罪諭知部分：
(一)、本件公訴意旨係：「林錫琳係富司資訊有限公司（以下簡稱
    富司公司）之掛名負責人，與庚○○（為該公司之實際負責
    人）、毛恆志、戊○○、甲○○及壬○○與台灣統電股份有
    限公司（以下簡稱統電公司）負責人乙○○及該公司之總經
    理丁○○（即黃榮華）及李晏共同基於概括之犯意，連續意
    圖為自已不法之所有，自民國84年間至85年4月26日止，委
    由不知情之第三人董維雄命其職員李政芳（上二人均另為不
    起訴處分）等人持由庚○○向綽號黑馬（姓名年籍不詳）者
    洽購林永斌、陳志偉、盧玉枝及蔡炳和等人（前四人亦另為
    不起訴處分）所遺失之身分證，並偽造渠等之簽名向電信局
    （現改為中華電信公司）申請於台北市○○○路36號6、7
    樓及台北縣板橋市○○路○段48號6樓裝設電話，並於台北
    市○○○路578號8、9樓盜接他人電話使用。統電公司乙○○、丁○○（即黃榮華）並負責向杜會大眾以每張電話卡數
    千元至數萬元之代價販售，詐稱使用該電話卡撥打長途國內
    或國際電話無須付費，以誘使他人購買，致使己○○陷於錯
    誤於民國84年10月中旬，陸續以新台幣（下同）三十二萬九
    千元，向統電公司購買以尖端電訊產品為名之電話資訊卡，
    嗣己○○所購買之電話卡均有瑕疵而無法使用，而向統電公
    司乙○○及丁○○請求退款時，乙○○及丁○○等人復以無
    法兌現之支票佯稱退款，屆期該票據均遭退票，乙○○及丁○○二人則避不見面。事實上以庚○○、乙○○為首之詐騙
    集團，係利用電話線配合電話交換機與電腦連線，將「080
    」免付費電話轉接至人頭或私接他人之電話上，使透過庚○○等設定電腦所轉撥的長途電話及國際電話費用，均轉嫁至
    人頭戶或遭私接之電話用戶之帳單上，庚○○等詐騙集團在
    無須負擔任何電話費之情形下，公開販售數千元至數萬元之
    「080免付費電話卡」從中牟取新台幣（下同）一千九百多
    萬元之暴利，並使電信局（中華電信公司）受有無法如期收
    取電話費，並使遭盜接之電話用戶電話費用高達八百二十一
    萬四干七百七十三元之損失。案經告訴人己○○告訴及內政
    部警政署刑事警察局移送偵辦，因認被告庚○○、壬○○、
    甲○○、戊○○、乙○○所為，係共犯刑法第210條、216條
    及339條第1、2項之罪嫌。偽造私文書部份為行使部份所吸
    收，不另論罪。行使偽造之文書部份與詐欺部份二罪間具有
    原因結果之牽連關係，為牽連犯，請從一重處斷。被告九人
    間有犯意之連絡及行為之分擔，均為共同正犯。被告九人先
    後多次犯行，時間緊接，所犯又係構成要件相同之罪名，顯
    係基於概括犯意為之，請依連續犯論處」，亦即認為被告戊○○、甲○○及壬○○、乙○○等人連續犯罪之時間，除前
    述事實欄認定之犯罪時間以外，係均為民國84年間至85 年4
    月26日止，另乙○○參與台北市○○○路575號（起訴書誤
    為578號）8、9樓盜接他人電話使用之部分（事實欄一(三)部
    分）。另認：(一)被告甲○○、乙○○及共同被告丙○○、被
    告庚○○等人共同基於故買贓物、行使偽造私文書之概括犯
    意聯絡，連續於84年至85年4月間，委由不知情之第三人董
    維雄命其職員李政芳等人持由庚○○向綽號「黑馬」洽購林
    永斌、陳志偉、盧玉枝及蔡炳和等人所遺失之身分證，並偽
    造渠等之簽名向電信局申請於臺北市○○○路36號6、7樓及
    臺北縣板橋市○○路○段48號6樓裝設電話。(二)、被告戊○○
    與共同被告丙○○、庚○○等人共同基於意圖為自己不法利
    益之概括犯意聯絡，連續於84年至85年4月間，在臺北市○○○路578號8、9樓盜接他人電話使用。因認被告甲○○、
    乙○○另涉有故買贓物、行使偽造私文書；被告戊○○另涉
    有盜接他人電信設備通信等罪嫌云云。
(二)、按犯罪事實應依證據認定之，無證據不得認定其犯罪事實；
    又不能證明被告犯罪者，應諭知無罪之判決，刑事訴訟法第
    154條第2項、第301條第1項分別定有明文。再認定被告有罪
    之事實，應憑證據，如未能發現相當之證據，或證據不足以
    證明，自不能以推測或擬制之方法，以為裁判之基礎；且認
    定事實所憑之證據，其為訴訟上之證明，須達於通常一般人
    均不致有懷疑，而得確信其為事實之程度者，始得據為有罪
    之認定，倘其證明尚未達到此一程度而有合理之懷疑存在時
    ，尚難為有罪之認定基礎；另苟積極證據不足以為不利於被
    告事實之認定，即應為有利於被告之認定，更不必有何有利
    之證據（30年上字第816號、40年臺上字第86號、76年臺上
    字第4986號判例參照）。
(三)、被告壬○○與甲○○係於84年8月間起任職，而於85年4月26
    日同時被查獲，除據被告壬○○與甲○○二人陳明，核與被
    告庚○○所稱相符，而被告戊○○係84年5月25日至84年7月
    17日任職，除據被告戊○○陳明，亦有其所提之勞工保險卡
    資料可資核對，是以上之被告壬○○、甲○○、戊○○等三
    人之犯罪時間，均僅得認定其等三人任職之時間，而非公訴
    意旨所認之均自84年間至85年4月26日止。
(四)、關於被告甲○○於84年8月間進入富司公司接替戊○○參與
    公司之運作等情，業據被告庚○○、壬○○分別於警詢或檢
    察官偵查陳明，而被告丙○○亦稱有見過被告甲○○前往統
    電公司接洽業務等語，與被告甲○○於警詢坦承其係於84年
    7月底進入富司公司擔任外務員，及於檢察官偵查稱其係於
    84年8月間至富司公司應徵，販賣電腦卡等語，互核均屬相
    符；且被告甲○○於檢察官偵查亦坦承富司公司盜接電話被
    發現後，被告庚○○在公司內拿鑰匙給其叫其去搬電腦設備
    等語；再被告甲○○與壬○○正欲拆除搬取電腦設備而經警
    查獲時，於警詢中仍刻意隱瞞實情，偽稱係受不詳姓名友人
    之託，以二千元代價前往搬取電腦，且拒絕承認在富司公司
    任職之事實，其於檢察官偵查則坦認其警詢供述係不敢說真
    話。上開有關對被告甲○○不利之證據，及前所述及對其有
    利之證據，固經本院加以取捨，而認定其有詐欺取財、詐欺
    得利及盜接他人電信設備通信等犯行，惟對於被告甲○○究
    參與富司公司之運作至何種程度，除依上開證據顯示，可認
    定其有參與詐欺及盜接他人電信設備通信部分外，並無其他
    積極證據顯示其有涉及以他人遺失之身分證向電信局申裝電
    話部分之犯行。
(五)、至被告乙○○，經就其有利不利之證據取捨後，亦僅得認定
    被告乙○○係以更換裝機地點及裝機名義人，屆期拒不繳費
    之方式，向電信局申請電話詐取免費通話之不法利益，並以
    之作為統電公司販售電話資訊卡向社會大眾詐取暴利之手段
    。且庚○○等人謊稱富司公司擁有數據專線，藉販售電話資
    訊卡，向顧客詐取財物之行為，與為進一步詐取更多暴利，
    而另以頻換裝機地點與裝機人名義、購買他人身分證冒名申
    用電話及盜接他人電話，詐取免費使用電話之不法利益等行
    為間，縱有牽連關係，但究屬不同行為。又庚○○等銷售電
    話資訊卡詐財之初，未即盜接他人電話以達規避電話費用之
    目的，而係先自84年5月間起，頻換裝機名義人、地點，並
    拒繳電話費；另自同年4、5月間起，購買他人身分證持以冒
    名申用電話，以規避電話費；迄85年3月間，始盜接他人電
    話以轉嫁電話費，是丁○○、蔡佳哲上開證言縱屬非虛，乙○○所具電信專業背景，或可推論其就富司公司所提供之技
    術線路並非數據專線，無從諉為不知，卻仍參與推銷販售富
    司公司之電話資訊卡，自有共同為詐欺取財之犯行，然是否
    因此足認其就庚○○等人事後另以盜接他人電話轉嫁電話費
    而詐取不法利益情事，亦屬知情並參與，尚非無研求餘地。
    況本件全卷卷證，並無其他積極證據足認被告乙○○涉有以
    他人遺失之身分證向電信局申裝電話與參與台北市○○○路
    575號（起訴書誤為578號）8、9樓盜接他人電話使用之部分
    。
(六)、再被告庚○○等人盜接惠而康等公司之電話，係於85年3月
    間所為，此有證人即電信局管理員辛○○於警詢、檢察官偵
    訊中之證述（85年度偵字第9771號卷第4、5頁、第47、第48
    頁）、其製作之報告（同上卷第17頁）及相關之電話費單據
    影本在卷可按，而被告戊○○於84年7月間即已退出富司公
    司，被告丙○○則係於84年12月22日向電信局申裝電話，其
    僅係被告乙○○之友人，並非統電公司之股東或職員，凡此
    均業經本院認定屬實，則在別無其他積極證據之情況下，亦
    難認被告戊○○與共同被告丙○○有參與此部分盜接他人通
    信設備之犯行。
(七)、綜上，被告甲○○、乙○○所涉故買贓物、行使偽造私文書
    及被告戊○○所涉盜接他人電信設備通信等罪嫌部分，乙○○參與台北市○○○路575號（起訴書誤為578號）8、9樓盜
    接他人電話使用之部分（事實欄一(三)部分）。被告壬○○與
    甲○○二人自84年8月間起至85年4月26日，與被告戊○○自
    84年5月25日至84年7月17日止以外之時間部分（即公訴意旨
    認定之84年間至85年4月26日止）均屬不能證明，惟因公訴
    人認渠等上開所犯，與渠等經起訴且經認定有罪之部分有牽
    連犯及連續犯之裁判上一罪之關係，爰均不另為無罪之諭知
    。
五、原判決雖認被告庚○○、乙○○另犯有公司法第15條第3 項
    經營公司登記範圍以外業務之罪，然查檢察官並未就被告庚○○、乙○○涉嫌違反公司法部分起訴，又被告2 人行為後
    公司法第15條第3 項之罪雖於86年6 月25日修正公布，惟之
    後公司法於90年11月12日修正公布時，業已廢止該部分之刑
    罰規定，自不得據以處罰，惟因檢察官既未就此部分之犯罪
    事實起訴，而本院已將原判決此部分撤銷，故無庸為任何諭
    知，併此敘明。
據上論斷，應依刑事訴訟法第369條第1項前段、第364條、第299
條第1 項前段，85年2 月5 日修正之電信法第56條第1項、第60
條，刑法第2條第1項、第11條、第28條（修正前）、第56條（修
正前）、第55條（修正前）、第216條、第210條、第219條、第
339條第1項、第2項、第349條第2項、第38條第1項第2款，第74
條第1項第1款、第2款、90年1月10日修正後刑法第41條第1項前
段，罰金罰鍰提高標準條例第1條前段、第2條、現行法規所定貨
幣單位折算新台幣例條例第2條，判決如主文。
本案經檢察官劉文水到庭執行職務。
中    華    民    國    95    年    12   月    12     日
                  刑事第十二庭  審判長法  官   蔡永昌
                                      法  官   陳榮和
                                      法  官   施俊堯
以上正本證明與原本無異。
被告乙○○不得上訴。
檢察官及其他被告如不服本判決，應於收受送達後十日內向本院
提出上訴書狀，其未敘述上訴之理由者並得於提起上訴後十日內
向本院補提理由書（均須按他造當事人之人數附繕本）。
                                      書記官   陳彥蕖
中    華    民    國    95    年    12    月    12    日
附表一：
┌──┬─────┬──┬───────┬───────────────┐
│編號│名      稱│數量│性          質│備      註                    │
├──┼─────┼──┼───────┼───────────────┤
│  一│尖端電訊卡│1 張│供犯罪所用之物│扣於85年度偵字第9771號卷第192 │
│    │          │    │              │頁證物袋                      │
├──┼─────┼──┼───────┼───────────────┤
│  二│資訊卡    │1 張│同上          │扣於原審卷內之證物袋          │
├──┼─────┼──┼───────┼───────────────┤
│  三│電腦主機  │1 台│同上          │扣案，見85年度偵字第16052 號卷│
│    │          │    │              │第127 頁贓證物品清單          │
├──┼─────┼──┼───────┼───────────────┤
│  四│螢幕      │1 台│同上          │同上                          │
├──┼─────┼──┼───────┼───────────────┤
│  五│電話及交換│2 台│依電信法第60條│同上                          │
│    │機        │    │規定沒收      │                              │
├──┼─────┼──┼───────┼───────────────┤
│  六│語音卡    │1 片│供犯罪所用之物│同上                          │
├──┼─────┼──┼───────┼───────────────┤
│  七│硬碟      │1 片│同上          │同上                          │
└──┴─────┴──┴───────┴───────────────┘
附表二之一：
┌──┬─────┐
│編號│偽造之印章│
├──┼─────┤
│一  │蔡炳和    │
├──┼─────┤
│二  │謝榮芳    │
├──┼─────┤
│三  │陳文德    │
├──┼─────┤
│四  │江和惠    │
├──┼─────┤
│五  │陳國榮    │
├──┼─────┤
│六  │林永斌    │
├──┼─────┤
│七  │王宏勝    │
├──┼─────┤
│八  │林秋燕    │
├──┼─────┤
│九  │楊欣怡    │
├──┼─────┤
│十  │莊進元    │
└──┴─────┘
附表二之二：
┌──┬───┬───┬───┬───┬────┬───────┐
│編號│申請人│偽造之│申請人│申  請│核  發  │沒收之偽造印文│
│    │      │文書  │代理人│時  間│號  碼  │及署押        │
├──┼───┼───┼───┼───┼────┼───────┤
│  一│蔡炳和│市內電│陳志偉│84.12.│0000000 │蔡炳和之印文  │
│    │      │話裝機│      │23    │        │陳志偉之署押  │
│    │      │申請書│      │      │        │              │
├──┼───┼───┼───┼───┼────┼───────┤
│  二│同上  │同上  │同上  │同上  │0000000 │同上          │
├──┼───┼───┼───┼───┼────┼───────┤
│  三│同上  │同上  │      │同上  │0000000 │同上          │
├──┼───┼───┼───┼───┼────┼───────┤
│  四│同上  │同上  │同上  │同上  │0000000 │同上          │
├──┼───┼───┼───┼───┼────┼───────┤
│  五│同上  │同上  │同上  │同上  │0000000 │同上          │
├──┼───┼───┼───┼───┼────┼───────┤
│  六│同上  │同上  │同上  │同上  │0000000 │同上          │
├──┼───┼───┼───┼───┼────┼───────┤
│  七│同上  │同上  │同上  │同上  │0000000 │同上          │
├──┼───┼───┼───┼───┼────┼───────┤
│  八│同上  │同上  │同上  │同上  │0000000 │同上          │
├──┼───┼───┼───┼───┼────┼───────┤
│  九│謝榮芳│市內電│毛恆志│85.01.│0000000 │謝榮芳之印文  │
│    │      │話過戶│      │23    │        │              │
│    │      │申請書│      │      │        │              │
├──┼───┼───┼───┼───┼────┼───────┤
│  十│謝榮芳│同上  │同上  │同上  │0000000 │同上          │
├──┼───┼───┼───┼───┼────┼───────┤
│十一│謝榮芳│同上  │同上  │同上  │0000000 │同上          │
├──┼───┼───┼───┼───┼────┼───────┤
│十二│謝榮芳│同上  │同上  │同上  │0000000 │同上          │
├──┼───┼───┼───┼───┼────┼───────┤
│十三│謝榮芳│同上  │同上  │同上  │0000000 │同上          │
├──┼───┼───┼───┼───┼────┼───────┤
│十四│謝榮芳│同上  │同上  │同上  │0000000 │同上          │
├──┼───┼───┼───┼───┼────┼───────┤
│十五│陳文德│市內電│陳志偉│84.12.│0000000 │陳文德之印文  │
│    │      │話裝機│      │23    │        │陳志偉之署押  │
│    │      │申請書│      │      │        │              │
├──┼───┼───┼───┼───┼────┼───────┤
│十六│同上  │同上  │同上  │同上  │0000000 │同上          │
├──┼───┼───┼───┼───┼────┼───────┤
│十七│同上  │同上  │同上  │同上  │0000000 │同上          │
├──┼───┼───┼───┼───┼────┼───────┤
│十八│同上  │同上  │同上  │同上  │0000000 │同上          │
├──┼───┼───┼───┼───┼────┼───────┤
│十九│同上  │同上  │同上  │同上  │0000000 │同上          │
├──┼───┼───┼───┼───┼────┼───────┤
│二十│同上  │同上  │同上  │同上  │0000000 │同上          │
├──┼───┼───┼───┼───┼────┼───────┤
│二一│同上  │同上  │同上  │同上  │0000000 │同上          │
├──┼───┼───┼───┼───┼────┼───────┤
│二二│同上  │同上  │同上  │同上  │0000000 │同上          │
├──┼───┼───┼───┼───┼────┼───────┤
│二三│江和惠│同上  │李政芳│85.2. │0000000 │江和惠之印文  │
│    │      │      │      │23    │        │              │
├──┼───┼───┼───┼───┼────┼───────┤
│二四│江和惠│同上  │同上  │同上  │0000000 │同上          │
├──┼───┼───┼───┼───┼────┼───────┤
│二五│江和惠│同上  │同上  │同上  │0000000 │同上          │
├──┼───┼───┼───┼───┼────┼───────┤
│二六│江和惠│同上  │同上  │同上  │0000000 │同上          │
├──┼───┼───┼───┼───┼────┼───────┤
│二七│江和惠│同上  │同上  │同上  │0000000 │同上          │
├──┼───┼───┼───┼───┼────┼───────┤
│二八│陳國榮│市內電│毛恆志│84.09 │00000000│陳國榮之印文  │
│    │      │話過戶│      │.14   │3       │              │
│    │      │申請書│      │      │        │              │
├──┼───┼───┼───┼───┼────┼───────┤
│二九│林永斌│同上  │      │84.5. │同上    │林永斌之印文及│
│    │      │      │      │.1    │        │署押          │
├──┼───┼───┼───┼───┼────┼───────┤
│三十│林永斌│市裝電│      │84.4  │同上    │同上          │
│    │      │話裝機│      │.26   │        │              │
│    │      │申請書│      │      │        │              │
├──┼───┼───┼───┼───┼────┼───────┤
│三一│陳國榮│市內電│毛恆志│84.9. │00000000│陳國榮之印文  │
│    │      │話過戶│      │.14   │9       │              │
│    │      │申請書│      │      │        │              │
│    ├───┼───┼───┼───┼────┼───────┤
│    │林永斌│市內電│      │84.6  │同上    │林永斌之印文  │
│    │      │話裝機│      │.17   │        │              │
│    │      │請書  │      │      │        │              │
├──┼───┼───┼───┼───┼────┼───────┤
│三二│陳國榮│同上  │毛恆志│同上  │00000000│陳國榮之印文  │
│    │      │      │      │      │7       │              │
├──┼───┼───┼───┼───┼────┼───────┤
│三三│陳國榮│市內電│王宏勝│84.9  │0000000 │陳國榮之印文  │
│    │      │話裝機│      │.25   │        │王宏勝之印文及│
│    │      │申請書│      │      │        │署押          │
├──┼───┼───┼───┼───┼────┼───────┤
│三四│同上  │同上  │王宏勝│同上  │0000000 │同上          │
├──┼───┼───┼───┼───┼────┼───────┤
│三五│同上  │同上  │王宏勝│同上  │0000000 │同上          │
├──┼───┼───┼───┼───┼────┼───────┤
│三六│同上  │同上  │王宏勝│同上  │0000000 │同上          │
├──┼───┼───┼───┼───┼────┼───────┤
│三七│同上  │同上  │王宏勝│同上  │0000000 │同上          │
├──┼───┼───┼───┼───┼────┼───────┤
│三八│同上  │同上  │王宏勝│同上  │0000000 │同上          │
├──┼───┼───┼───┼───┼────┼───────┤
│三九│同上  │同上  │王宏勝│同上  │0000000 │同上          │
├──┼───┼───┼───┼───┼────┼───────┤
│四十│同上  │同上  │王宏勝│同上  │0000000 │同上          │
├──┼───┼───┼───┼───┼────┼───────┤
│四一│同上  │同上  │王宏勝│同上  │0000000 │同上          │
├──┼───┼───┼───┼───┼────┼───────┤
│四二│陳國榮│同上  │王宏勝│同上  │0000000 │同上          │
├──┼───┼───┼───┼───┼────┼───────┤
│四三│林秋燕│同上  │盧玉枝│84.6.8│0000000 │林秋燕之印文  │
│    │      │      │      │      │        │盧玉枝之署押  │
├──┼───┼───┼───┼───┼────┼───────┤
│四四│林秋燕│同上  │盧玉枝│同上  │0000000 │同上          │
├──┼───┼───┼───┼───┼────┼───────┤
│四五│林秋燕│市內電│呂阿招│同上  │0000000 │林秋燕之印文  │
│    │      │話過戶│      │      │        │呂阿招之署押  │
│    │      │申請書│      │      │        │              │
├──┼───┼───┼───┼───┼────┼───────┤
│四六│林秋燕│市內電│盧玉枝│同上  │0000000 │林秋燕之印文  │
│    │      │話裝機│      │      │        │盧玉枝之署押  │
│    │      │申請書│      │      │        │              │
├──┼───┼───┼───┼───┼────┼───────┤
│四七│林秋燕│同上  │盧玉枝│同上  │0000000 │同上          │
├──┼───┼───┼───┼───┼────┼───────┤
│四八│林秋燕│同上  │盧玉枝│同上  │0000000 │同上          │
├──┼───┼───┼───┼───┼────┼───────┤
│四九│林秋燕│市內電│呂阿招│同上  │0000000 │林秋燕之印文  │
│    │      │話過戶│      │      │        │呂阿招之署押  │
│    │      │申請書│      │      │        │              │
├──┼───┼───┼───┼───┼────┼───────┤
│五十│楊欣怡│市內電│盧玉枝│同上  │0000000 │楊欣怡之印文  │
│    │      │話裝機│      │      │        │盧玉枝之署押  │
│    │      │申請書│      │      │        │              │
├──┼───┼───┼───┼───┼────┼───────┤
│五一│楊欣怡│同上  │盧玉枝│同上  │0000000 │同上          │
├──┼───┼───┼───┼───┼────┼───────┤
│五二│楊欣怡│同上  │盧玉枝│同上  │0000000 │同上          │
├──┼───┼───┼───┼───┼────┼───────┤
│五三│楊欣怡│同上  │盧玉枝│同上  │0000000 │同上          │
├──┼───┼───┼───┼───┼────┼───────┤
│五四│楊欣怡│同上  │盧玉枝│同上  │0000000 │同上          │
├──┼───┼───┼───┼───┼────┼───────┤
│五五│莊進元│室內電│      │84.7.1│0000000 │莊進元之印文  │
│    │      │話裝機│      │8     │0000000 │              │
│    │      │申請書│      │      │0000000 │              │
│    │      │8 件  │      │      │0000000 │              │
│    │      │      │      │      │0000000 │              │
│    │      │      │      │      │0000000 │              │
│    │      │      │      │      │0000000 │              │
│    │      │      │      │      │0000000 │              │
└──┴───┴───┴───┴───┴────┴───────┘
附表三：金額單位：新臺幣
┌──┬───┬────┬────┬────────────┬─────┐
│編號│裝機人│申請日期│裝機地點│電    話    號    碼    │欠費金額  │
├──┼───┼────┼────┼────────────┼─────┤
│  一│富司公│84.05.31│臺北縣板│0000000,0000000,0000000 │4799元    │
│    │司    │        │橋市雙十│0000000,0000000,0000000 │          │
│    │      │        │路2 段48│0000000                 │          │
│    │      │        │之1 號6 │                        │          │
│    │      │        │樓      │                        │          │
├──┼───┼────┼────┼────────────┼─────┤
│  二│富司公│84.07.17│臺北市西│000000000,000000000     │122802元  │
│    │司    │        │寧南路36│000000000,000000000     │          │
│    │      │        │號6 樓之│000000000,000000000     │          │
│    │      │        │43      │000000000,000000000     │          │
├──┼───┼────┼────┼────────────┼─────┤
│  三│臺灣統│84.08.31│同    上│000000000,000000000     │903321元  │
│    │電公司│        │        │000000000,000000000     │          │
│    │      │        │        │000000000,000000000     │          │
│    │      │        │        │000000000,000000000     │          │
│    │      │        │        │000000000,000000000     │          │
│    │      │        │        │000000000,000000000     │          │
│    │      │        │        │000000000,000000000     │          │
│    │      │        │        │000000000,000000000     │          │
│    │      │        │        │000000000,000000000     │          │
│    │      │        │        │000000000,000000000     │          │
│    │      │        │        │000000000,000000000     │          │
│    │      │        │        │000000000,000000000     │          │
│    │      │        │        │000000000,000000000     │          │
│    │      │        │        │000000000,000000000     │          │
│    │      │        │        │000000000,000000000     │          │
│    │      │        │        │000000000,000000000     │          │
├──┼───┼────┼────┼────────────┼─────┤
│  四│李晏  │84.12.22│臺北市林│0000000,0000000,0000000 │19294 元  │
│    │      │        │森北路57│0000000,0000000,0000000 │          │
│    │      │        │5 號8 樓│0000000,0000000,0000000 │          │
│    │      │        │之12    │0000000,0000000,0000000 │          │
│    │      │        │        │0000000,0000000,0000000 │          │
│    │      │        │        │0000000,0000000,0000000 │          │
├──┼───┼────┼────┼────────────┼─────┤
│  五│蔡炳和│84.12.23│同    上│0000000,0000000,0000000 │0000000 元│
│    │      │        │        │0000000,0000000,0000000 │          │
│    │      │        │        │0000000,0000000         │          │
├──┼───┼────┼────┼────────────┼─────┤
│  六│謝榮芳│85.01.23│臺北市林│0000000,0000000,0000000 │0000000 元│
│    │      │        │森北路57│0000000,0000000,0000000 │          │
│    │      │        │5 號9 樓│                        │          │
│    │      │        │之12    │                        │          │
├──┼───┼────┼────┼────────────┼─────┤
│  七│陳文德│84.12.23│臺北市林│0000000,0000000,0000000 │0000000 元│
│    │      │        │森北路57│0000000,0000000,0000000 │          │
│    │      │        │5 號9 樓│0000000,0000000         │          │
│    │      │        │之9     │                        │          │
├──┼───┼────┼────┼────────────┼─────┤
│  八│江和惠│85.02.23│臺北市林│0000000,0000000,0000000 │0000000 元│
│    │      │        │森北路57│0000000,0000000         │          │
│    │      │        │5 號8 樓│                        │          │
│    │      │        │之14    │                        │          │
├──┼───┼────┼────┼────────────┼─────┤
│  九│陳國榮│84.07.24│臺北市西│0000000,0000000,0000000 │173525元  │
│    │      │        │寧南路36│0000000,0000000,0000000 │          │
│    │      │        │號7 樓之│0000000,0000000,0000000 │          │
│    │      │        │60      │0000000,0000000,        │          │
│    │      │        │        │000000003,000000009     │          │
│    │      │        │        │000000007               │          │
├──┼───┼────┼────┼────────────┼─────┤
│  十│林秋燕│84.08.08│臺北市西│0000000,0000000,0000000 │575671元  │
│    │      │        │寧南路36│0000000,0000000,0000000 │          │
│    │      │        │號6 樓之│0000000                 │          │
│    │      │        │24      │                        │          │
├──┼───┼────┼────┼────────────┼─────┤
│十一│楊欣怡│84.08.08│臺北市西│0000000,0000000,0000000 │326939元  │
│    │      │        │寧南路36│0000000,0000000         │          │
│    │      │        │號7 樓之│                        │          │
│    │      │        │58      │                        │          │
├──┼───┼────┼────┼────────────┼─────┤
│十二│莊進元│84.07.18│臺北市西│0000000,0000000,0000000 │203895元  │
│    │      │        │寧南路36│0000000,0000000,0000000 │          │
│    │      │        │號6 樓之│0000000,0000000         │          │
│    │      │        │27      │                        │          │
└──┴───┴────┴────┴────────────┴─────┘
附錄：本案論罪科刑法條全文
85年2 月5 日修正之電信法第56條第1 項：
意圖為自己或第三人不法之利益，以有線、無線或其他電磁方式
，盜接或盜用他人電信設備或通信者，處五年以下有期徒刑，拘
役或科或併科新臺幣15萬元以下罰金。
刑法第216條：
行使第210 條至第215 條之文書者，依偽造、變造文書或登載不
實事項或使登載不實事項之規定處斷。
刑法第210 條：
偽造、變造私文書，足以生損害於公眾或他人者，處5 年以下有
期徒刑。
刑法第339 條第1 項、第2 項：
意圖為自己或第三人不法之所有，以詐術使人將本人或第三人之
物交付者，處5 年以下有期徒刑、拘役或科或併科1 千元以下罰
金。
以前項方法得財產上不法之利益或使第三人得之者，亦同。
刑法第349 條第2 項：
搬運、寄藏、故買贓物或為牙保者，處5 年以下有期徒刑、拘役
或科或併科1 千元以下罰金。


司法院資訊處製作；財團法人民間司法改革基金會備份。
